---
title: "HW4"
author: "Панюшев Николай"
date: '17 апреля 2016 г '
output: html_document
---

## Считывание и форматирование данных

Считаем таблицу и посмотрим, что там:

```{r}
setwd('~/R')
raw_data <- read.csv('cafedata.csv', header = T, sep = ",", dec = c("," , "."))
str(raw_data)
```
Непорядок какой-то с переменными Date, Sales. - они как факторы указаны, пофиксим: 
```{r}
raw_data$Sales <- as.character(raw_data$Sales.)
raw_data$Sales <- sub("," , ".", raw_data$Sales)
raw_data$Sales <- as.numeric(raw_data$Sales)
raw_data$Date <- as.Date(raw_data$Date, format = "%m/%d/%Y")
raw_data$Sales. <- NULL #Удалили исходную переменную Sales.
```

Переименуем все переменные .Sold - уберем этот хвостик
```{r}
library(data.table, quietly = T)
setnames(raw_data, c('Bread.Sand.Sold',
             'Wraps.Sold', 'Muffins.Sold',
            'Cookies.Sold', 'Fruit.Cup.Sold'),
            c('Bread', 'Wraps', 'Muffins', 'Cookies', 'Fruit.Cups'))
```

##Изгнание мультиколлинеарности

Сделаем функцию для отбора сильно коррелирующих значений:
```{r}
high_corr <- function(data_frame){
  correlations <- cor(data_frame[sapply(raw_data, is.numeric)],
                    use = "pairwise.complete.obs",
                    method = "pearson") # корреляции всех со всеми
  correlations <- as.data.frame(correlations)
  correlations[lower.tri(correlations, diag = T)] <- NA # выкинули главную диагональ
  var1 <- correlations[correlations > 0.75 | correlations  < (-0.75)]
  var1 <- var1[!is.na(var1)] # выделили только выдающиеся корреляции
  corr.names <- names(correlations)
  result <- matrix(ncol=3, dimnames = list(NULL, c('Var1', 'Var2', 'Correlation')))
  
  for (i in var1){
    tmp <- which(correlations == i, arr.ind = T, useNames = F)
    tmp <- as.vector(tmp)
    result <- rbind(c(corr.names[tmp], i), result)
    }
  return(result)
}
```
ОЙ-ОЙ! Кажется, я левелапнулся!

Посмотрим, что тут у нас:
```{r}
print(high_corr(raw_data)) 
```
Очевидно, что переменные .Share и .Waste будут сильно коррелировать,
поэтому удалим все .Share
```{r}
raw_data[grepl(".Share", names(raw_data))] <- NULL
```
Еще коррелируют Wraps.waste и Total.Items.Wasted - удалим Total.Items.Wasted, она как-то косо посчитана.  
```{r}
raw_data$Total.Items.Wasted <- NULL
raw_data$t <- NULL #удалим и ее, зачем она нам, если есть даты?
```
А теперь посмотрим, от продажи чего зависят общие продажи:

```{r warning=FALSE, results='asis'}
library(stargazer, quietly = T)
fit1 <- lm(Sales ~ Total.Soda.and.Coffee, data = raw_data)
stargazer(fit1, type="html")
#А теперь построим линейную модель от всех переменных
fit2 <- lm(Sales ~ . , data = raw_data)
stargazer(fit2, type="html")
```
Да, по линейной модели видно, что продажи зависят на 60% от продажи кофе и газировки. Но присутствие переменной Total.Soda.and.Coffee сведет на нет вклад всех остальных факторов, поэтому мы ее удалим.
```{r}
raw_data$Total.Soda.and.Coffee <- NULL
```

## Факторный анализ

### Группировка переменных

Чтобы построить хорошую модель, посмотрим, какие признаки можно сгруппировать между собой.

Прогоним метод главных компонент, посмотрим на ординацию признаков, а потом скорректируем наши факторы. 

```{r}
library(FactoMineR, quietly = T)
numeric_data <-raw_data[sapply(raw_data, is.numeric)]
result <- PCA(numeric_data)
```
Что мы видим: 5 "пучков" векторов - это все переменные .Waste, Coffees, Остальные продукты, Sodas, Daily Temp.
Причем продажи кофе отрицательно скоррелированы с температурой! А продажи газировки, наоборот! В принципе, логично.

Теперь сгруппируем переменные .Waste и сделаем переменную Other.Products
и удалим старые переменные
```{r}
group_data <- numeric_data
group_data$Wastes <- rowSums(numeric_data[endsWith(names(numeric_data), ".Waste")])
group_data[endsWith(names(numeric_data), ".Waste")] <- NULL
group_data$Other.Products <- group_data$Bread + group_data$Wraps + group_data$Juices +
  group_data$Muffins + group_data$Chips
+ group_data$Fruit.Cups + group_data$Cookies

group_data$Bread = group_data$Wraps = group_data$Juices = group_data$Muffins = group_data$Chips = group_data$Fruit.Cups = group_data$Cookies <- NULL
```
И еще раз посмотрим на результат PCA:
```{r}
result_2 <- PCA(group_data)
```
Красота, все очень логично выглядит! 
В жару никто кофе не пьет, пьют холодненькую газировку; количество выброшенного товара увеличивается, если продажи низкие; продажи зависят еще и от продажи других продуктов!
Хотя, может, и наоборот, кофе вызывает жару, но не будем об этом..

### Регрессионная модель

```{r, results= "asis"}
new_fit <-  lm(Coffees ~ Max.Daily.Temp.F, group_data)
stargazer(new_fit, type="html")
```
Отлично! Регрессионная модель подтверждает наше предположение, хотя R^2 и всего около 0.5

## 3d график

Построим красивый график, чтобы все было наглядно!
К сожалению, у меня не работает rgl - выдает ошибку - 
'next3d' is not an exported object from 'namespace:rgl'
Поэтому, ничего красивого не вышло(
```{r}
library(ggplot2, ggrepel, quietly = T)
library(scatterplot3d, quietly = T)

Coffees <-  numeric_data$Coffees
Sodas <-  numeric_data$Sodas
Temperature <- numeric_data$Max.Daily.Temp.F

#scatter3d(Coffees, Sodas, Temperature)

library(scatterplot3d) # какой-то некрасивый совсем график

scatterplot3d(Coffees, Sodas, Temperature, highlight.3d=TRUE, col.axis="blue",
col.grid="lightblue", main="scatterplot3d - 1", pch=20)

```
