---
title: "Proteome_analysis"
output: html_document
---

```{r setup, include=FALSE}
setwd("~/R_stuff/Proteomics/IP_ACTN4/")
library(data.table)
library(ggplot2)
library(biomaRt)
library(dplyr)
library(tidyr)
```
##Подготовка данных

Немного о данных: 
это данные с эксперимента IP anti-ACTN4 из ядерных экстрактов 0.4М NaCl

IP3 - IP из ядер H1299
IP4 - IP PG
IP6 - IP из ядер H1299 c оверэкспрессией p65
```{r}
IP6 <- fread("Misha-Panjushev_IP_6-FDR_ProteinSummary.txt", sep = "\t")
IP4 <- fread("Misha-Panjushev_IP_4_ProteinSummary.txt", sep = "\t")
IP3 <- fread("Misha-Panjushev_IP_3-FDR_ProteinSummary.txt", sep = "\t")

IP6$Accession <- sapply(IP6$Accession, function(x) unlist(strsplit(x, "|", fixed = T))[2])
IP4$Accession <- sapply(IP4$Accession, function(x) unlist(strsplit(x, "|", fixed = T))[2])
IP3$Accession <- sapply(IP3$Accession, function(x) unlist(strsplit(x, "|", fixed = T))[2])

setnames(IP6, "Accession", "Uniprot")
setnames(IP4, "Accession", "Uniprot")
setnames(IP3, "Accession", "Uniprot")


IP6 <- IP6[, .(Unused, Total, `%Cov`, `%Cov(50)`, `%Cov(95)`, Uniprot, Name, Species, `Peptides(95%)`)]
IP4 <- IP4[, .(Unused, Total, `%Cov`, `%Cov(50)`, `%Cov(95)`, Uniprot, Name, Species, `Peptides(95%)`)]
IP3 <- IP3[, .(Unused, Total, `%Cov`, `%Cov(50)`, `%Cov(95)`, Uniprot, Name, Species, `Peptides(95%)`)]
```

Отфильтруем, что не надо
```{r}
#Удаляем белки с unused score < 1.3
IP6 <- IP6[IP6$Unused >= 1.3]
IP4 <- IP4[IP4$Unused >= 1.3]
IP3 <- IP3[IP3$Unused >= 1.3]

#Удаляем белки нечеловеческие
IP6 <- IP6[IP6$Species == "HUMAN"]
IP4 <- IP4[IP4$Species == "HUMAN"]
IP3 <- IP3[IP3$Species == "HUMAN"]

rm(IP4)

IP6 <- IP6[, Species := NULL]
IP3 <- IP3[, Species := NULL]
```

Видим, что ничего не обнаружилось в IP4 - выкидываем

##Аннотация по Gene Ontology
```{r, echo=FALSE}
# define biomart object
mart <- useMart(biomart = "ensembl", dataset = "hsapiens_gene_ensembl")

# query biomart
BM_out <- getBM(attributes = c("name_1006", "namespace_1003", "hgnc_symbol", "uniprotswissprot"),
                 filters = "uniprotswissprot",
                values = IP3$Uniprot, 
                mart = mart,
                uniqueRows = TRUE)

#Удаляем неинформативные GO 
BM_out <- BM_out[BM_out$name_1006 != "molecular_function" &
                  BM_out$name_1006 != "cellular_component" &
                   BM_out$name_1006 != "biological_process" ,]

BM_out <- as.data.table(BM_out)

mol_function <- BM_out[namespace_1003 == "molecular_function", .(uniprotswissprot, hgnc_symbol, name_1006)]
mol_function[, mol_function := .(list(name_1006)), by=uniprotswissprot]
mol_function[, name_1006 := NULL]
mol_function <- mol_function[!duplicated(mol_function)]

cell_component <- BM_out[namespace_1003 == "cellular_component", .(uniprotswissprot, hgnc_symbol, name_1006)]
cell_component[, cell_component := .(list(name_1006)), by=uniprotswissprot]
cell_component[, name_1006 := NULL]
cell_component <- cell_component[!duplicated(cell_component)]

bio_process <- BM_out[namespace_1003 == "biological_process", .(uniprotswissprot, hgnc_symbol, name_1006)]
bio_process[, bio_process := .(list(name_1006)), by=uniprotswissprot]
bio_process[, name_1006 := NULL]
bio_process <- bio_process[!duplicated(bio_process)]

GO_data <- merge(mol_function, cell_component)
GO_data <- merge(GO_data, bio_process)

setnames(GO_data, "uniprotswissprot", "Uniprot")

IP3_data <- merge(IP3, GO_data, by = "Uniprot")

rm(BM_out, mol_function, cell_component, bio_process, GO_data, IP3)
```


```{r, echo=FALSE}
# query biomart
BM_out <- getBM(attributes = c("name_1006", "namespace_1003", "hgnc_symbol", "uniprotswissprot"),
                 filters = "uniprotswissprot",
                values = IP6$Uniprot, 
                mart = mart,
                uniqueRows = TRUE)

#Удаляем неинформативные GO 
BM_out <- BM_out[BM_out$name_1006 != "molecular_function" &
                  BM_out$name_1006 != "cellular_component" &
                   BM_out$name_1006 != "biological_process" ,]

BM_out <- as.data.table(BM_out)

mol_function <- BM_out[namespace_1003 == "molecular_function", .(uniprotswissprot, hgnc_symbol, name_1006)]
mol_function[, mol_function := .(list(name_1006)), by=uniprotswissprot]
mol_function[, name_1006 := NULL]
mol_function <- mol_function[!duplicated(mol_function)]

cell_component <- BM_out[namespace_1003 == "cellular_component", .(uniprotswissprot, hgnc_symbol, name_1006)]
cell_component[, cell_component := .(list(name_1006)), by=uniprotswissprot]
cell_component[, name_1006 := NULL]
cell_component <- cell_component[!duplicated(cell_component)]

bio_process <- BM_out[namespace_1003 == "biological_process", .(uniprotswissprot, hgnc_symbol, name_1006)]
bio_process[, bio_process := .(list(name_1006)), by=uniprotswissprot]
bio_process[, name_1006 := NULL]
bio_process <- bio_process[!duplicated(bio_process)]

GO_data <- merge(mol_function, cell_component)
GO_data <- merge(GO_data, bio_process)

setnames(GO_data, "uniprotswissprot", "Uniprot")

IP6_data <- merge(IP6, GO_data, by = "Uniprot")

rm(BM_out, mol_function, cell_component, bio_process, GO_data, IP6)
```

Выгрузим в файлы

```{r}
write(x = unique(IP3_data$hgnc_symbol), file = "IP3_prot_names.txt")
write(x = unique(IP6_data$hgnc_symbol), file = "IP6_prot_names.txt")
```

Генные сеточки: 

https://string-db.org/cgi/network.pl?taskId=pYBPTbzpjT8H - IP6
https://string-db.org/cgi/network.pl?taskId=PKI7wPo3IxVp - IP3 

###Общие белки для H1299 и p65
Теперь посмотрим общие для IP3 и IP6 белки
```{r}
common_proteins <- intersect(IP3_data$hgnc_symbol, IP6_data$hgnc_symbol)
write(x = common_proteins, file = "common_proteins.txt")
```

Генная сеть: 
https://string-db.org/cgi/network.pl?taskId=X9NVTerDJafi

###Пропадают при активации p65
```{r}
H1299_unique <- setdiff(IP3_data$hgnc_symbol, IP6_data$hgnc_symbol)
write(x = H1299_unique, file = "H1299_unique.txt")
```

Генная сеть: 
https://string-db.org/cgi/network.pl?taskId=X9NVTerDJafi

Опять рибосомы и сплайсинг

###Появляются при активации p65
```{r}
p65_unique <- setdiff(IP6_data$hgnc_symbol, IP3_data$hgnc_symbol)
write(x = p65_unique, file = "p65_unique.txt")
```

Генная сеть: 
https://string-db.org/cgi/network.pl?taskId=CV0n4t2CpOYj















Гистограммки по GO
```{r}
unique_RPMI_UBD <- getBM(attributes = c("hgnc_symbol","uniprotswissprot"),
                 filters = "hgnc_symbol",
                values = common_UBD, 
                mart = mart,
                uniqueRows = TRUE)


GO_unique_RPMI_UBD <- merge(unique_RPMI_UBD, final_data[, .(hgnc_symbol, mol_function, bio_process, cell_component)], by = "hgnc_symbol",  all.x = T)

GO_unique_RPMI_UBD <- GO_unique_RPMI_UBD[!duplicated(GO_unique_RPMI_UBD), ]
mf_table <- table(unlist(GO_unique_RPMI_UBD$mol_function))
bp_table <- table(unlist(GO_unique_RPMI_UBD$bio_process))
cc_table <- table(unlist(GO_unique_RPMI_UBD$cell_component))
```

Гистограммка по mol_function
```{r, echo=F}
mf_table <- as.data.table(mf_table)
mf_table <- mf_table[order(mf_table$N, decreasing = T), ]

ggplot(mf_table[1:15], aes(x=reorder(V1,-N), N))+
  geom_bar(stat = "identity", colour = "black", fill = "cyan", alpha = "0.6")+
  labs(title = "Top15 Molecular functions for RPMI8226-unique proteins",
       x = "Molecular function", 
       y = "Number of occurences")+
  theme_grey() %+replace% 
  theme(panel.background = element_rect(fill = "white", colour = NA),
        panel.border = element_rect(fill = NA, colour = "grey20"),
        panel.grid.major = element_line(colour = "grey92"), 
        panel.grid.minor = element_line(colour = "grey92", size = 0.25),
        strip.background = element_rect(fill = "grey85", colour = "grey20"),
        legend.key = element_rect(fill = "white", colour = NA),
        axis.text.x = element_text(angle = 90, hjust = 0.8),
        complete = TRUE)
```
  

Гистограммка по biological process 
```{r, echo=FALSE}
bp_table <- as.data.table(bp_table)
bp_table <- bp_table[order(bp_table$N, decreasing = T), ]

ggplot(bp_table[1:15], aes(x=reorder(V1,-N), N))+
  geom_bar(stat = "identity", colour = "black", fill = "cyan", alpha = "0.6")+
  labs(title = "Top15 biological process for RPMI8226-unique proteins",
       x = "Biological process", 
       y = "Number of occurences")+
  theme_grey() %+replace% 
  theme(panel.background = element_rect(fill = "white", colour = NA),
        panel.border = element_rect(fill = NA, colour = "grey20"),
        panel.grid.major = element_line(colour = "grey92"), 
        panel.grid.minor = element_line(colour = "grey92", size = 0.25),
        strip.background = element_rect(fill = "grey85", colour = "grey20"),
        legend.key = element_rect(fill = "white", colour = NA),
        axis.text.x = element_text(angle = 90, hjust = 0.8),
        complete = TRUE)
```
  
  
Гистограммка по cell_component
```{r, echo=FALSE}
cc_table <- as.data.table(cc_table)
cc_table <- cc_table[order(cc_table$N, decreasing = T), ]

ggplot(cc_table[1:15], aes(x=reorder(V1,-N), N))+
  geom_bar(stat = "identity", colour = "black", fill = "cyan", alpha = "0.6")+
  labs(title = "Top15 Cellular compartments for RPMI8226-unique proteins",
       x = "Subsellular compartment", 
       y = "Number of occurences")+
  theme_grey() %+replace% 
  theme(panel.background = element_rect(fill = "white", colour = NA),
        panel.border = element_rect(fill = NA, colour = "grey20"),
        panel.grid.major = element_line(colour = "grey92"), 
        panel.grid.minor = element_line(colour = "grey92", size = 0.25),
        strip.background = element_rect(fill = "grey85", colour = "grey20"),
        legend.key = element_rect(fill = "white", colour = NA),
        axis.text.x = element_text(angle = 90, hjust = 0.9),
        complete = TRUE)
```

