title: "Making .fasta and .bed files"
author: "Панюшев Николай"
date: 'кровавое воскресенье 2018 г'
output: html_document
---

```{r libraries import, echo=FALSE, warning=FALSE, message=FALSE, results='hide'}
setwd("~/R_stuff/ENCODE_NF-kB_peaks/")
source("~/R_stuff/Functions.R")
library(ggplot2)
library(tidyr)
library(dplyr)
library(data.table)
library(compiler)
```

Импортнем all_bins
```{r, warning=FALSE, message=FALSE, results='hide'} 
setwd("Script_files/")
unzip(zipfile = "all_bins.zip")
all_bins <- fread("all_bins.tsv")
file.remove("all_bins.tsv")
```

## Пересечение бинов

```{r}
all_bins[, merged := paste(Chromosome, Peak_Bins, sep = ":")] #Новая переменная, а то у нас нначнут разные хромосомы пересекаться
all_intersect <- Reduce(intersect, split(all_bins$merged, all_bins$Cell_line))
```
Общих бинов всего `r length(all_intersect)` 

Отберем только общие бины, остальные нас не интересуют

```{r}
common_bins <- all_bins[all_bins$merged %in% all_intersect, ]
common_bins$Summit <- common_bins$Peak_Bins+common_bins$summit_position #Добавили положение саммитов
rm(all_intersect)
```

## Группировка бинов обратно в пики
Сгруппируем общие бины в пики

```{r}
#Теперь переведем бины обратно в пики

common_peaks <- common_bins[, START := min(Peak_Bins),
                          by = .(Peak_name)]
common_peaks <- common_bins[, STOP := max(Peak_Bins)+50,
                          by = .(Peak_name)]

common_peaks$Peak_Bins <- NULL
common_peaks$summit_position <- NULL
common_peaks$merged <- NULL

common_peaks <- common_peaks[!duplicated(common_peaks)]

setcolorder(common_peaks, c("Chromosome", "Start", "Stop", "Peak_name", "Summit",
                             "fold_change", "p-value", "q-value", "Cell_line", "START", "STOP"))

# Проверим, нет ли косяков в .bed файле и запишем в файл
stopifnot(sum(common_peaks$Start > common_peaks$Stop) == 0)
stopifnot(length(unique(common_peaks$STOP)) == length(unique(common_peaks$START)))
```

Общих пиков всего `r length(unique(common_peaks$START))` 

Запишем сommon_peaks в Script_files/common_peaks.tsv
```{r}
fwrite(common_peaks, "Script_files/common_peaks.tsv", sep = "\t", col.names = FALSE)
zip("Script_files/common_peaks.zip", "Script_files/common_peaks.tsv")
file.remove("Script_files/common_peaks.tsv")
```

##Сформируем .bed - файлы

Оставим только нужные нам колонки и уберем дупликаты
```{r}
for_fasta <- common_peaks[, .(Chromosome, START, STOP)]
for_fasta <- for_fasta[!duplicated(for_fasta)]
stopifnot(for_fasta$Stop > for_fasta$Start) 
```

## Сделаем .bed
```{r}
fwrite(for_fasta, file = "BEDs/uncentered.bed", sep = "\t", col.names = FALSE)
rm(for_fasta)
```

##Сформируем .fasta - файлы
Отсортируем .bed файлы и сделаем из них .fasta
Запустим для этого bedtools
```{r make_fasta, engine="bash"}
#Reference genome was downloaded from here ftp://ftp.sanger.ac.uk/pub/gencode/Gencode_human/release_24/GRCh38.p5.genome.fa.gz
cd ~/R_stuff/ENCODE_NF-kB_peaks/BEDs/
sort -k 1,1 -k2,2n uncentered.bed > uncentered_sorted.bed
rm uncentered.bed && mv uncentered_sorted.bed uncentered.bed
bedtools getfasta -fo ../FASTAs/uncentered.fa -fi ~/Human_genome/Genprime_v24/GRCh38.p5.genome.fa -bed uncentered.bed
```

## Фон для MEME

Попробуем вытащить бэкграунд для консенсусных сайтов - для этого нам надо отфильтровать мусор всякий.
То есть возьмем бины, которые встречаются в 2х клеточных линиях, если будем пересекать из большего количества линий, то бэкграундных бинов будет слишком мало
 
```{r, MEME_background}
setwd("FASTAs/")
for (i in 1:5){
  t <- sample(unique(all_bins$Cell_line), size = 2)
  intersect <- intersect(all_bins[Cell_line == t[1], merged],
                        all_bins[Cell_line == t[2], merged])
  temp_bins <- all_bins[all_bins$merged %in% intersect, 
                        .(Chromosome, Cell_line, Peak_name, Peak_Bins) ]
  temp_bins <- temp_bins[Cell_line == t[1], .(Chromosome, Peak_Bins), by=Peak_name]
  temp_bins <- temp_bins[ , .(Chromosome, Start = min(Peak_Bins), 
                                  Stop = max(Peak_Bins)+50), by=Peak_name]
  temp_bins <- temp_bins[!duplicated(temp_bins), ]
  temp_bins$new_start <- temp_bins$Start - (500 - (temp_bins$Stop - temp_bins$Start))/2
  temp_bins$new_stop <- temp_bins$Stop + (500 - (temp_bins$Stop - temp_bins$Start))/2
  temp_bins$Peak_name <- temp_bins$Start <- temp_bins$Stop <- NULL
  filename <- paste(c(t, "bg.bed"), collapse = "_")
  fwrite(temp_bins, filename, sep = "\t", col.names = FALSE)
}
rm(i)
```

Теперь сделаем из .bed .fasta
```{r bed to fasta, engine='bash'}
cd ~/R_stuff/ENCODE_NF-kB_peaks/FASTAs 
for i in *_bg.bed
do
    TAG=${i%%.bed}
    bedtools getfasta -fo ./$TAG.fa -fi ~/Human_genome/Genprime_v24/GRCh38.p5.genome.fa -bed $i && rm $i
done
zip MEME_background.zip *_bg.fa && rm *_bg.fa
```


```{r clean-up, echo=FALSE, warning=FALSE, message=FALSE, results='hide'}
rm(list = setdiff(ls(), lsf.str()))
gc()
```
