---
title: "Clustering"
author: "Панюшев Николай"
date: '8 декабря 2017 г '
output: html_document
---

```{r, warning=FALSE, error=FALSE, message=FALSE}
setwd(dir = "~/R_stuff/ENCODE_NF-kB_peaks/")
library(ggplot2)
library(dplyr)
library(data.table)
```

Импортнем all_bins
```{r,  warning=FALSE, error=FALSE, message=FALSE, results='hide'}
unzip(zipfile = "all_bins.zip")
all_bins <- fread("all_bins.tsv")
file.remove("all_bins.tsv")
```

Теперь давай кластерить линии по всем бинам
```{r, message=FALSE, warning=FALSE}
#Для того, чтобы все получилось, нужно сделать правильную матричку
ncells <- length(unique(all_bins$Cell_line))
nbins <- max(all_bins[,.N, by=Cell_line]$N)
bins <- matrix(data=NA, nrow = ncells,
               ncol = nbins,
               dimnames =list(unique(all_bins$Cell_line)))
rm(nbins)

#Теперь мы ее заполним
for (i in unique(all_bins$Cell_line)){
  length = length(all_bins[Cell_line == i, Peak_Bins])
  bins[i, 1:length] <- all_bins[Cell_line == i, Peak_Bins]
}


#Теперь можно приступать к кластеризации
distance <- dist(bins, method = "euclidean") # distance matrix
fit <- hclust(distance, method="ward")
plot(fit) # display dendogram

rm(fit, distance, bins)
```

Ну-ка, интересненько!
Что мы имеем - 3 кластера, достаточно четко очерченных
Давай разбираться, что к чему

Итак, первый кластер

Клеточная линия  | Количество бинов | Происхождение | 
------------- | ------------- | -------------
GM12891 | `r nrow(all_bins[Cell_line =="GM12891", ])` | B-lymphoblastoid, male, caucasian, EBV-transformed
Beas | `r nrow(all_bins[Cell_line =="Beas", ])` | bronchus, male, caucasian, epitelial virus transformed
GM19099 | `r nrow(all_bins[Cell_line =="GM19099", ])` | B-lymphoblastoid, female, Yoruba, EBV-transformed
GM12878 | `r nrow(all_bins[Cell_line =="GM12878", ])` | B-lymphoblastoid, female, caucasian, EBV-transformed 
HUVEC | `r nrow(all_bins[Cell_line =="HUVEC", ])` |  endothelium, newborn, primary

Второй кластер

Клеточная линия  | Количество бинов | Происхождение | 
------------- | ------------- | -------------
GM10847 | `r nrow(all_bins[Cell_line =="GM10847", ])`| B-lymphoblastoid, female, caucasian, EBV-transformed   
GM12892 | `r nrow(all_bins[Cell_line =="GM12892", ])`| B-lymphoblastoid, female, caucasian, EBV-transformed
GM18951 | `r nrow(all_bins[Cell_line =="GM18951", ])`| B-lymphoblastoid, female, japanese, EBV-transformed
SGBS | `r nrow(all_bins[Cell_line =="SGBS", ])`| Preadipocytes, primary

Третий кластер

Клеточная линия  | Количество бинов | Происхождение | 
------------- | ------------- | -------------
A549 | `r nrow(all_bins[Cell_line =="A549", ])` | lung adenocarcinoma, male, caucasian
IMR90 | `r nrow(all_bins[Cell_line =="IMR90", ])` | lung fibroblast, female, caucasian
AC16 | `r nrow(all_bins[Cell_line =="AC16", ])` | Cardiomyocyte fused with transformed fibroblasts, female, ?
GM15510 | `r nrow(all_bins[Cell_line =="GM15510", ])`| B-lymphoblastoid, ?, ?, EBV-transformed 
GM18505 | `r nrow(all_bins[Cell_line =="GM18505", ])`|  B-lymphoblastoid, female, Yoruba, EBV-transformed

Не очень понятно, что происходит. 
Прикольно, что IMR90 и A549 лежат рядом, что может намекать, что это связано с происхождением клеток. А так-то у них просто очень совпадает количество бинов. 