---
title: "Fun_annotation"
author: "Панюшев Николай"
date: '19 декабря 2017 г '
output: html_document
---

```{r libraries import, echo=FALSE, warning=FALSE, message=FALSE, results='hide'}
setwd("~/R_stuff/ENCODE_NF-kB_peaks/")
source("~/R_stuff/Functions.R")
library(ggplot2)
library(tidyr)
library(dplyr)
library(data.table)
```

Используем ту же аннотацию, которую распарсили

```{r Получение аннотации}
setwd("~/R_stuff/ENCODE_NF-kB_peaks/Annotation_data/")
unzip(zipfile = "Gencode_v24.zip")
annotation_v24 <- fread("Gencode_v24.bed")
file.remove("Gencode_v24.bed")

#Вытащим только транскрипты
transcripts <- subset(annotation_v24, annotation_v24$Type == "transcript")
transcripts$Type <- NULL
fwrite(transcripts, "../Annotation_data/transcripts.bed", sep = "\t", col.names = FALSE)
zip("../Annotation_data/transcripts.zip", "transcripts.bed")
rm(annotation_v24, transcripts)
```

Не будем изобретать велосипед, а сделаем скрипт, который с помощью bedtools найдет нам ближайшие гены.

```{r, engine= 'bash'}
cd ~/R_stuff/ENCODE_NF-kB_peaks
#Отсортируем файл с транскриптами и с пиками
cd Annotation_data
sortBed -i transcripts.bed > sorted_transcripts.bed
rm transcripts.bed && mv sorted_transcripts.bed transcripts.bed

cd ../BEDs
sortBed -i uncentered.bed > sorted_uncentered.bed
rm uncentered.bed && mv sorted_uncentered.bed uncentered.bed

#А теперь пошли фичи искать
closestBed -D b -k 2 -a uncentered.bed -b ../Annotation_data/transcripts.bed > closest_transcripts.bed
```

Окей, нашли ближайшие транскрипты, отфильруем их

```{r}
setwd("~/R_stuff/ENCODE_NF-kB_peaks/BEDs/")
features <- fread("closest_transcripts.bed")
names(features) <- c("Chromosome", "peak_Start", "peak_Stop", 
                             "Chr", "transcript_Start", "transcript_Stop", "Strand", 
                     "Ensemble_ID", "distance")
features$Chr <- NULL
# Убрали пики, которые лежат очень далеко в пустоте, т.е. от них до гена более 3000 нуклеотидов
#features <- features[distance <= 3000]
#features <- features[distance >= -3000]

#Удалим хвостики у названий транскриптов
features$Ensemble_ID <- gsub("\\.\\d+", "", features$Ensemble_ID)
```

Теперь попробуем проаннотировать гены по GO

```{r common peaks annotation}
library(biomaRt)

# define biomart object
mart <- useMart(biomart = "ensembl", dataset = "hsapiens_gene_ensembl")

# query biomart
BM_out <- getBM(attributes = c("chromosome_name","ensembl_transcript_id", 
                               "uniprotswissprot", "hgnc_symbol",
                               "transcript_biotype", "name_1006", 
                                "namespace_1003"),
                 filters = "ensembl_transcript_id",
                values = features$Ensemble_ID, 
                mart = mart,
                uniqueRows = TRUE)

#Удалим неинформативные GO
BM_out <- BM_out[BM_out$name_1006 != "molecular_function" &
                  BM_out$name_1006 != "cellular_component" &
                   BM_out$name_1006 != "biological_process" ,]

BM_out <- as.data.table(BM_out)

mol_function <- BM_out[namespace_1003 == "molecular_function", .(uniprotswissprot, hgnc_symbol, name_1006, ensembl_transcript_id)]
mol_function[, mol_function := .(list(name_1006)), by=uniprotswissprot]
mol_function[, name_1006 := NULL]
mol_function <- mol_function[!duplicated(mol_function)]

cell_component <- BM_out[namespace_1003 == "cellular_component", .(uniprotswissprot, hgnc_symbol, name_1006, ensembl_transcript_id)]
cell_component[, cell_component := .(list(name_1006)), by=uniprotswissprot]
cell_component[, name_1006 := NULL]
cell_component <- cell_component[!duplicated(cell_component)]

bio_process <- BM_out[namespace_1003 == "biological_process", .(uniprotswissprot, hgnc_symbol, name_1006, ensembl_transcript_id)]
bio_process[, bio_process := .(list(name_1006)), by=uniprotswissprot]
bio_process[, name_1006 := NULL]
bio_process <- bio_process[!duplicated(bio_process)]

GO_data <- merge(mol_function, cell_component)
GO_data <- merge(GO_data, bio_process)

rm(BM_out, mol_function, cell_component, bio_process)
```

Теперь сделаем join GO_out c features

```{r}
setnames(GO_data, "ensembl_transcript_id", "Ensemble_ID")
final_data <- merge(features, GO_data, by = "Ensemble_ID")
final_data$Ensemble_ID <- NULL
hist(abs(final_data$peak_Start - final_data$transcript_Start))
summary(abs(final_data$peak_Start - final_data$transcript_Start))
boxplot(final_data$distance)
rm(features, GO_data)
```
Так, теперь посмотрим на те гены, около которых лежат общие бины

```{r}
genes_list <- GO_data$Gene_symbol[!duplicated(GO_data$Gene_symbol)]
write.csv(genes_list, file = "final_genes.csv", quote = F, row.names = F, col.names = F)
```

Всего генов вышло - `r length(final_genes)`

Вот и славно,все вроде заджойнилось
Теперь давай-ка глянем на функции, которые у нас вылезли по GO:
```{r}
mf_table <- table(subset(final_peaks$GO_name, final_peaks$Namespace == "molecular_function"))

cc_table <- table(subset(final_peaks$GO_name, final_peaks$Namespace == "cellular_component"))

bp_table <- table(subset(final_peaks$GO_name, final_peaks$Namespace == "biological_process"))

head(sort(mf_table, decreasing = T))
head(sort(bp_table, decreasing = T))
head(sort(cc_table, decreasing = T))
rm(mf_table, cc_table, bp_table)
```

Panther reactome pathways нам говорит, что с p-value 4.78E-02 обогащен apoptosis pathway 
Это немного странно, надо разбираться.


Посмотрим, на то, как распределены гены относительно TSS
```{r}
ggplot(final_peaks, aes(distance, ..count..))+
  geom_density(aes(fill=Cell_line), alpha = 0.5) +
  labs(title = "Peak position distribution",
       x = "Position",
       y = "Peak number")+
    scale_x_continuous(breaks = seq(-3000, 3000, 500))+
  theme_bw()



ggplot(final_peaks[final_peaks$distance!=0,], aes(distance, ..count..))+
  geom_density(aes(fill=Cell_line), alpha = 0.5) +
  labs(title = "Peak position distribution",
       x = "Position",
       y = "Peak number")+
    scale_x_continuous(breaks = seq(-3000, 3000, 500))+
  theme_bw()

```
Интересный график, понимать буквально я, его, конечно не буду


```{r clean-up, echo=FALSE, warning=FALSE, message=FALSE, results='hide'}
rm(list = setdiff(ls(), lsf.str()))
```