---
title: "Fun_annotation"
author: "Панюшев Николай"
date: '19 декабря 2017 г '
output: html_document
---

```{r libraries import, echo=FALSE, warning=FALSE, message=FALSE, results='hide'}
setwd("~/R_stuff/ENCODE_NF-kB_peaks/")
source("~/R_stuff/Functions.R")
library(ggplot2)
library(tidyr)
library(dplyr)
library(data.table)
```

#ВОТ ЭТОТ ДОКУМЕНТ ПОЛНОСТЬЮ ПРОЙТИ И ВСЕ ПЕРЕДЕЛАТЬ

Проаннотируем, как в прошлый раз:
Используем ту же аннотацию, которую распарсили

```{r Получение аннотации}
setwd("~/R_stuff/ENSEMBL_data/Annotation/")
unzip(zipfile = "Gencode_v24.zip")
annotation_v24 <- fread("Gencode_v24.bed")
file.remove("Gencode_v24.bed")

#Теперь вытащим только транскрипты
transcripts <- subset(annotation_v24, annotation_v24$Type == "transcript")
transcripts$Type <- NULL
fwrite(transcripts, "transcripts.bed", sep = "\t", col.names = FALSE)
rm(annotation_v24)
```

Не будем изобретать велосипед, а сделаем скрипт, который с помощью bedtools найдет нам ближайшие гены.

```{r, engine= 'bash'}
cd ~/R_stuff/ENCODE_NF-kB_peaks/
#Отсортируем файл с транскриптами и с пиками
sortBed -i transcripts.bed > sorted_transcripts.bed
sortBed -i peaks.bed > sorted_peaks.bed

#А теперь пошли фичи искать
closestBed -D b -k 2 -a sorted_peaks.bed -b sorted_transcripts.bed > closest_transcripts.bed
```

Окей, нашли ближайшие транскрипты, отфильруем их

```{r}
features <- fread("closest_transcripts.bed")
names(features) <- c("Chromosome", "peak_Start", "peak_Stop", "Peak_name", 
                             "Fold_change", "p-value", "q-value", "Cell_line",
                     "Chr", "transcript_Start", "transcript_Stop", "Strand", 
                     "Ensemble_ID", "distance")
features$Chr <- NULL
# Убрали пики, которые лежат очень далеко в пустоте, т.е. от них до гена более 3000 нуклеотидов

features <- subset(features, features$distance<3000 & features$distance > - 3000)

#Удалим хвостики у названий транскриптов
features$Ensemble_ID <- gsub("\\.\\d+", "", features$Ensemble_ID)
```

Теперь попробуем проаннотировать гены по GO

```{r common peaks annotation}
library(biomaRt)

# define biomart object
mart <- useMart(biomart = "ensembl", dataset = "hsapiens_gene_ensembl")

# query biomart
BM_out <- getBM(attributes = c("chromosome_name","ensembl_transcript_id", 
                               "uniprotswissprot", "hgnc_symbol",
                               "transcript_biotype", "name_1006", 
                                "namespace_1003"),
                 filters = "ensembl_transcript_id",
                values = features$Ensemble_ID, 
                mart = mart,
                uniqueRows = TRUE)
rm(mart)
```
Теперь, когда у нас есть огромная аннотация, надо ее расчистить
```{r}
#Удалим неинформативные GO
BM_out <- BM_out[BM_out$name_1006 != "molecular_function" &
                  BM_out$name_1006 != "cellular_component" &
                   BM_out$name_1006 != "biological_process" ,]

GO_data <- BM_out %>% group_by(namespace_1003, ensembl_transcript_id)
names(GO_data) <- c("Chromosome", "Ensemble_ID", "Uniprot_ID", "Gene_symbol", "Biotype",  "GO_name", "Namespace")
rm(BM_out)
```

Славно, теперь давай докинем высоту пиков в разных линиях

```{r}
#Сделаем маленький датасет со всем необходимым
features <- features[ , c("Ensemble_ID", "distance", "peak_Start", "peak_Stop","Cell_line", "Fold_change", "p-value", "q-value")]

final_peaks <- merge(GO_data, features)
fwrite(final_peaks, "final_peaks.txt")
rm(features, GO_data)
```
Так, теперь посмотрим на те гены, около которых лежат общие бины

Не будем учитывать ничего, просто посмотрим, какие есть
```{r}
final_genes <- unique(final_peaks[final_peaks$Biotype == "protein_coding","Gene_symbol"])
write.csv(final_genes, file = "final_genes.csv", quote = F, row.names = F, col.names = F)
```

Всего генов вышло - `r length(final_genes)`


Вот и славно,все вроде заджойнилось
Теперь давай-ка глянем на функции, которые у нас вылезли по GO:
```{r}
mf_table <- table(subset(final_peaks$GO_name, final_peaks$Namespace == "molecular_function"))

cc_table <- table(subset(final_peaks$GO_name, final_peaks$Namespace == "cellular_component"))

bp_table <- table(subset(final_peaks$GO_name, final_peaks$Namespace == "biological_process"))

head(sort(mf_table, decreasing = T))
head(sort(bp_table, decreasing = T))
head(sort(cc_table, decreasing = T))
rm(mf_table, cc_table, bp_table)
```

Panther reactome pathways нам говорит, что с p-value 4.78E-02 обогащен apoptosis pathway 
Это немного странно, надо разбираться.


Посмотрим, на то, как распределены гены относительно TSS
```{r}
ggplot(final_peaks, aes(distance, ..count..))+
  geom_density(aes(fill=Cell_line), alpha = 0.5) +
  labs(title = "Peak position distribution",
       x = "Position",
       y = "Peak number")+
    scale_x_continuous(breaks = seq(-3000, 3000, 500))+
  theme_bw()



ggplot(final_peaks[final_peaks$distance!=0,], aes(distance, ..count..))+
  geom_density(aes(fill=Cell_line), alpha = 0.5) +
  labs(title = "Peak position distribution",
       x = "Position",
       y = "Peak number")+
    scale_x_continuous(breaks = seq(-3000, 3000, 500))+
  theme_bw()

```
Интересный график, понимать буквально я, его, конечно не буду

##Нормальная аннотация по ближайшим TSS

Проанализируем полученные участки по ближайшим генам
Оценим расстояние до ближайшего старт-кодона, его будем определять как первый нуклеотид транскрипта
Достанем для начала из аннотации все транскрипты и запишем их в отдельный .bed 

```{r}
start_codons_v24 <- annotation_v24[annotation_v24$Type == "transcript"]
start_codons_v24$Type <- NULL
#Добавим по 10 нуклеотидов к старту, чтобы нормально съел bedtools
start_codons_v24$Stop <- start_codons_v24$Start + 10

#Проверяем на косячки
sum(start_codons_v24$Start > start_codons_v24$Stop) #Если 0, то все в порядке

#Запишем в файл
fwrite(start_codons_v24, file = "start_codons.bed", sep = "\t", col.names = FALSE)
```

bedtools closest
```{r, engine= 'bash'}
cd ~/R_stuff/ENCODE_NF-kB_peaks/
#Отсортируем файл с регуляторными фичами
sort -k 1,1 -k2,2n start_codons.bed > start_codons_sorted.bed
rm start_codons.bed && mv start_codons_sorted.bed start_codons.bed 

#А теперь найдем ближайшие TSS
closestBed -D b -k 2 -a common_bins.bed -b start_codons.bed > closest_start_codons.bed
```

Посмотрим, что же вышло
```{r}
closest_TSS <- fread("closest_start_codons.bed", sep = "\t")
names(closest_TSS) <- c("Chromosome", "peak_Start", "peak_Stop", 
                             "Chr", "feature_Start", "feature_Stop",  
                     "Strand", "Ensemble_ID", "distance")
closest_TSS$Chr <- NULL

#Удалим хвостики у названий транскриптов
closest_TSS$Ensemble_ID <- gsub("\\:\\d+", "", closest_TSS$Ensemble_ID)

#Уберем дупликаты
closest_TSS <- closest_TSS[!duplicated(closest_TSS)]

#Упорядочим нормально хромосомки, чтобы было красиво
closest_TSS$Chromosome <- factor(closest_TSS$Chromosome, 
                                   levels =c("chr1","chr2","chr3","chr4","chr5",
                                             "chr6","chr7","chr8","chr9","chr10",
                                             "chr11", "chr12", "chr13", "chr14", "chr15",
                                             "chr16", "chr17", "chr18", "chr19", "chr20",
                                             "chr21", "chr22", "chrX", "chrY"))

#Построим график, чтобы понимать распределение этих участков относительно TSS

ggplot(closest_TSS, aes(distance))+
  geom_histogram(fill = "red", alpha = 0.5)+
  labs(title = "Peak position distribution",
       x = "Position",
       y = "Peak number")+
  theme_bw()


ggplot(closest_TSS, aes(Chromosome, distance))+
  geom_boxplot()+
  labs(title = "Peak position distribution",
       x = "Position",
       y = "Peak number")+
    #scale_x_continuous(breaks = seq(-3000, 3000, 500))+
  theme_bw()

```
Что-то сайты вокруг TSS примерно распределены.






```{r clean-up, echo=FALSE, warning=FALSE, message=FALSE, results='hide'}
rm(list = setdiff(ls(), lsf.str()))
```