---
title: "Reg_annotation"
author: "Панюшев Николай"
date: '18 декабря 2017 г '
output: html_document
---

#Добавить проверку на существование файла - чтобы не парсить каждый раз
#Добавить скачивалку с biomaRt
#Убрать лишнее с удлинением бинов

##Подготовка датасета
ENCODE consortium сделал карту всех регуляторных элементов генома, исходя из своих данных. 
Сейчас мы глянем, куда что ложатся ли туда бины.

Для этого скачал с ENSEMBL через web Biomart 	
Данные Human Regulatory Evidence (GRCh38.p10):
Regulatory features
Regulatory evidence
TF binding motifs
Other regulatory motifs
miRNA target regions

```{r}
#Импортируем их как таблицу
reg_features <- fread("ENSEMBL_data/reg_features.txt")
miRNA_targets <- fread("ENSEMBL_data/miRNA_targets.txt")
other_regions <- fread("ENSEMBL_data/other_regions.txt")
TF_motifs <- fread("ENSEMBL_data/bind_motifs.txt")
reg_evidence <- fread("ENSEMBL_data/reg_evidence.txt") #Может быть битым

#Приведем все эти файлы к единому виду
names(reg_features) <- c("Chromosome", "Start", "Stop", "Feature")
reg_features$Score <- "."
reg_features <- reg_features[Chromosome %in% c(1:22, "X", "Y")]


names(TF_motifs) <- c("Binding_matrix","Chromosome", "Start", "Stop", "Score", "Feature")
TF_motifs <- TF_motifs[, c("Chromosome", "Start", "Stop", "Feature", "Binding_matrix", "Score")]
#Сольем 2 колонки Feature и Matrix через |
TF_motifs$Feature <- paste(TF_motifs$Feature, TF_motifs$Binding_matrix, sep = "|") 
TF_motifs$Binding_matrix <- NULL
TF_motifs <- TF_motifs[Chromosome %in% c(1:22, "X", "Y")]

miRNA_targets$`Feature type class` <- NULL
names(miRNA_targets) <- c("Chromosome", "Start", "Stop", "Feature")
miRNA_targets$Score <- "."
miRNA_targets <- miRNA_targets[Chromosome %in% c(1:22, "X", "Y")]

names(other_regions) <- c("Chromosome", "Start", "Stop", "Class", "Feature")
other_regions$Class <- strsplit(other_regions$Class, " ")
other_regions$Class <- sapply(other_regions$Class, function(x) x[1]) 
other_regions[Feature == "Transcription Start Site", Feature := "TSS"]
other_regions$Feature <- paste(other_regions$Class, other_regions$Feature,  sep = " ")
other_regions$Score <- "."
other_regions <- other_regions[Chromosome %in% c(1:22, "X", "Y")]
other_regions$Class <- NULL


reg_evidence$`Feature type class` <- NULL
names(reg_evidence) <- c("Chromosome", "Start", "Stop", "Feature")
reg_evidence <- reg_evidence[Chromosome %in% c(1:22, "X", "Y")]

#Объединим все датасеты, кроме reg_evidence, с ним будем отдельно работать, если вообще будем
reg_features <- rbindlist(list(reg_features, miRNA_targets, TF_motifs, other_regions))
rm(miRNA_targets, TF_motifs, other_regions)

#Допишем имя хромосомы нормально
reg_features$Chromosome <- paste("chr", reg_features$Chromosome, sep = "")

#Проверяем на косячки
sum(reg_features$Start > reg_features$Stop) #Если 0, то все в порядке
```

```{r writing_files}
#Запишем reg_features в .zip архив
fwrite(reg_features, file = "reg_features.bed", sep = "\t", col.names = FALSE)
zip("reg_features.bed.zip", "reg_features.bed")
file.remove("reg_features.bed")
```

##Пересечение с бинами


Как оказывается, у нас есть бины, которые входят в несколько пиков сразу в одной клеточной линии, но их мало - вот сколько
```{r}
tmp <- common_bins[,.N, by=.(Peak_Bins, Cell_line)]
tmp <- tmp[,.N, by=N]
names(tmp) <- c("occurence", "number")
tmp
rm(tmp)
```
Теперь сделаем датасет для бинов общих и засунем их в .bed-файл
```{r}
cell_line <- common_bins[,.N, by=Cell_line]
cell_line <- cell_line[N == min(N), Cell_line] #Выбрали линию, в которой минимальное число повторяющихся бинов

bins_for_bed <- common_bins[Cell_line == cell_line[1], .(Chromosome, Peak_Bins, summit_position), by=Peak_name]

bins_for_bed <- bins_for_bed[, .(Chromosome, Start = min(Peak_Bins), 
                                Stop = max(Peak_Bins)+50,
                                Summit = min(summit_position+Peak_Bins)), by=Peak_name]
bins_for_bed <- bins_for_bed[!duplicated(bins_for_bed), ]
bins_for_bed$Peak_name <- NULL
fwrite(bins_for_bed, file = "common_bins.bed", sep = "\t", col.names = FALSE)
rm(cell_line)
```


Ну-ка, посмотрим, что у нас там в этих общих бинах видно
```{r}
#Распределение по хромосомам
ggplot(bins_for_bed, aes(Chromosome, Stop-Start))+
  geom_boxplot()+
  theme_bw()+
  labs(title = "Common regions length distribution",
       x = "Chromosome",
       y = "Region length")

#Распределение всех регионов по длинам. Красота же, видно все!
ggplot(bins_for_bed, aes(x=1 ,Stop-Start))+
  geom_boxplot()+
  theme_bw()+
  labs(title = "Common regions length distribution",
              y = "Region length")

#Распределение всех регионов по длинам. Красота же, видно все!  
ggplot(bins_for_bed, aes(Stop-Start, ..count..))+
  geom_histogram(fill ="red", alpha = 0.5)+
  theme_bw()+
  labs(title = "Common regions length distribution",
              y = "Region length")

#Посмотрим на чиселки
table(bins_for_bed$Stop - bins_for_bed$Start)

#Видим, что размер этого элемента лежит в области от 150 до 250
barplot(table(bins_for_bed$Stop - bins_for_bed$Start))
```


Теперь на помощь спешит bedtools closest
```{r, engine= 'bash'}
cd ~/R_stuff/ENCODE_NF-kB_peaks/
#Отсортируем файл с регуляторными фичами
sort -k 1,1 -k2,2n reg_features.bed > reg_features_sorted.bed
rm reg_features.bed && mv reg_features_sorted.bed reg_features.bed 

#Отсортируем файл с бинами
sort -k 1,1 -k2,2n common_bins.bed > common_bins_sorted.bed
rm common_bins.bed && mv common_bins_sorted.bed common_bins.bed 

#А теперь пошли фичи искать
closestBed -D b -k 2 -a common_bins.bed -b reg_features.bed > closest_reg_features.bed
```

Возьмем общие бины, и для этих областей посмотрим регуляторные элементы
```{r}
closest_reg_features <- fread("closest_reg_features.bed", sep = "\t")
names(closest_reg_features) <- c("Chromosome", "peak_Start", "peak_Stop", 
                             "Chr", "feature_Start", "feature_Stop",  
                     "Feature_name", "Score", "distance")
closest_reg_features$Chr <- NULL

#Уберем все то, что лежит далеко, более чем в 600п.н. - если меньше, то спишем на погрешность

closest_reg_features <- subset(closest_reg_features, closest_reg_features$distance<600 & closest_reg_features$distance > -600)


#Сгруппируем по каждому общему участку связывания и посмотрим
summary_reg_features <- closest_reg_features[,.(Features = list(Feature_name)), by = .(Chromosome, peak_Start, peak_Stop)]

#Выкинем дупликации из summary_reg_features

summary_reg_features$Features <- sapply(summary_reg_features$Features, function(x) x[!duplicated(x)])

#Посмотрим по местоположению:
barplot(table(sapply(summary_reg_features$Features, function(x) x[1])))
pie(table(sapply(summary_reg_features$Features, function(x) x[1])))

#Видно, что эти куски лежат в промоторах и в promoter-flanking regions, а также есть немного в энхансерах
temp <- gsub("\\|.*", "", unlist(summary_reg_features$Features)) 
top_features <- as.data.table(table(temp))
names(top_features) <- c("Feature", "occurence")
top_features[order(-rank(occurence))]
rm(temp, top_features)

#Теперь посмотрим, как обстоят дела с длинами участков, и есть ли в них kb-сайты. Возможно, что у нас остались огрызки, в которых нет kb-сайтов.

summary_reg_features$kb_occurence <- grepl("NFKB\\|MA.*", summary_reg_features$Features)

ggplot(summary_reg_features, aes(summary_reg_features$kb_occurence, summary_reg_features$peak_Stop - summary_reg_features$peak_Start))+
  geom_boxplot()+
  theme_bw()

#Ну в общем-то да, так и оказалось, что там, где kb-сайтов нет, там огрызки от пересечений.

#Теперь посмотрим на то, как обогащены термины в той и другой группе
temp <- gsub("\\|.*", "", unlist(summary_reg_features[kb_occurence == TRUE, Features])) 
site <- as.data.table(table(temp))
names(site) <- c("Feature", "site")

temp <- gsub("\\|.*", "", unlist(summary_reg_features[kb_occurence == FALSE, Features])) 
no_site <- as.data.table(table(temp))
names(no_site) <- c("Feature", "no_site")

top_features <- (merge(x = site, y = no_site, by = "Feature", all = T))
top_features[is.na(top_features)] <- 0
top_features[order(site ,decreasing = T)]
rm(temp, site, no_site)
```

Ну что, мы видим что, по большому счету, не отличаются по встречаемости фичи в участках с сайтами и без них.

Поэтому, вполне вероятно, что у нас есть артефакт пересечений и при пересечении kb-сайты просто обрезались

Чтобы избавиться от этого, нарастим до 500 нуклеотидов участки без сайтов и определим, поменялось ли что-то

```{r peak_elongation}
# Отберем для начала те, где нет kb-сайтов из closest_reg_features
bin_500_features <- summary_reg_features[kb_occurence==FALSE, .(Chromosome, peak_Start, peak_Stop)]
bin_500_features$new_start <- bin_500_features$peak_Start - (500 - (bin_500_features$peak_Stop - bin_500_features$peak_Start))/2
bin_500_features$new_stop <- bin_500_features$peak_Stop + (500 - (bin_500_features$peak_Stop - bin_500_features$peak_Start))/2
bin_500_features$new_stop - bin_500_features$new_start == 500 #Проверили, все ли у нас получилось

# Сделаем .bed
bin_500_features$peak_Start <- bin_500_features$peak_Stop <- NULL
fwrite(bin_500_features, file = "nosite_bins.bed", sep = "\t", col.names = FALSE)
```

Теперь давай фичи посмотрим

```{r, engine= 'bash'}
cd ~/R_stuff/ENCODE_NF-kB_peaks/

#Отсортируем файл с бинами
sort -k 1,1 -k2,2n nosite_bins.bed > nosite_bins_sorted.bed
rm nosite_bins.bed && mv nosite_bins_sorted.bed nosite_bins.bed 

#А теперь пошли фичи искать
closestBed -D b -k 2 -a nosite_bins.bed -b reg_features.bed > nosite_reg_features.bed
```

Смотрим, что вышло

```{r}
bin_500_features <- fread("nosite_reg_features.bed", sep = "\t")
names(bin_500_features) <- c("Chromosome", "peak_Start", "peak_Stop", 
                             "Chr", "feature_Start", "feature_Stop",  
                     "Feature_name", "Score", "distance")
bin_500_features$Chr <- NULL

#Уберем все то, что лежит далеко, более чем в 600п.н. - если меньше, то спишем на погрешность

bin_500_features <- subset(bin_500_features, bin_500_features$distance<600 & bin_500_features$distance > -600)


#Сгруппируем по каждому общему участку связывания и посмотрим
temp_reg_features <- bin_500_features[,.(Features = list(Feature_name)), by = .(Chromosome, peak_Start, peak_Stop)]

#Выкинем дупликации из summary_reg_features

temp_reg_features$Features <- sapply(temp_reg_features$Features, function(x) x[!duplicated(x)])

temp <- gsub("\\|.*", "", unlist(temp_reg_features$Features)) 
temp <- as.data.table(table(temp))
names(temp) <- c("Feature", "occurence")
temp[order(occurence ,decreasing = T)]

rm(temp, bin_500_features)
```

Теперь попробуем нарастить все сайты до 500 нуклеотидов без разбора и посмотрим, что выйдет

```{r}
# Отберем для начала те, где нет kb-сайтов из closest_reg_features
summary_reg_features$new_start <- summary_reg_features$peak_Start - 
  (500 - (summary_reg_features$peak_Stop - summary_reg_features$peak_Start))/2
summary_reg_features$new_stop <- summary_reg_features$peak_Stop +
  (500 - (summary_reg_features$peak_Stop - summary_reg_features$peak_Start))/2
summary_reg_features$new_stop - summary_reg_features$new_start == 500 #Проверили, все ли у нас получилось

# Сделаем .bed
summary_reg_features$peak_Start <- summary_reg_features$peak_Stop <- summary_reg_features$kb_occurence <- NULL
summary_reg_features <- summary_reg_features[, .(Chromosome, new_start, new_stop)]
fwrite(summary_reg_features, file = "500_bins.bed", sep = "\t", col.names = FALSE)
```

Теперь давай фичи посмотрим

```{r, engine= 'bash'}
cd ~/R_stuff/ENCODE_NF-kB_peaks/

#Отсортируем файл с бинами
sort -k 1,1 -k2,2n 500_bins.bed > 500_bins_sorted.bed
rm 500_bins.bed && mv 500_bins_sorted.bed 500_bins.bed 

#А теперь пошли фичи искать
closestBed -D b -k 2 -a 500_bins.bed -b reg_features.bed > 500_bins_reg_features.bed
```

Смотрим, что вышло

```{r}
bin_500_features <- fread("500_bins_reg_features.bed", sep = "\t")
bin_500_features$V4 <- NULL
names(bin_500_features) <- c("Chromosome", "peak_Start", "peak_Stop", 
                             "Chr", "feature_Start", "feature_Stop",  
                     "Feature_name", "Score", "distance")
bin_500_features$Chr <- NULL

#Уберем все то, что лежит далеко, более чем в 600п.н. - если меньше, то спишем на погрешность

bin_500_features <- subset(bin_500_features, bin_500_features$distance<600 & bin_500_features$distance > -600)


#Сгруппируем по каждому общему участку связывания и посмотрим
bin_500_reg_features <- bin_500_features[,.(Features = list(Feature_name)), by = .(Chromosome, peak_Start, peak_Stop)]

#Выкинем дупликации из summary_reg_features

bin_500_reg_features$Features <- sapply(bin_500_reg_features$Features, function(x) x[!duplicated(x)])

temp <- gsub("\\|.*", "", unlist(bin_500_reg_features$Features)) 
temp <- as.data.table(table(temp))
names(temp) <- c("Feature", "occurence")
temp[order(occurence ,decreasing = T)]

rm(temp, temp_reg_features)
```
ОК, лады, kB-сайты не появились, попробуем прогнать последовательности через MEME

```{r bed to fasta ,engine='bash'}
cd ~/R_stuff/ENCODE_NF-kB_peaks/
bedtools getfasta -fo 500_bins.fa -fi ~/Human_genome/Genprime_v24/genprime_v24.fa -bed ~/R_stuff/ENCODE_NF-kB_peaks/500_bins.bed
```
А в meme-chip они совершенно замечательно появились!





```{r clean-up, echo=FALSE, warning=FALSE, message=FALSE, results='hide'}
rm(list = setdiff(ls(), lsf.str()))
```