---
title: "Stats"
author: "Панюшев Николай"
date: '14 ноября 2017 г '
output: html_document
---

#Все графики и статистический анализ здесь

```{r libraries import, echo=FALSE, warning=FALSE, message=FALSE, results='hide'}
setwd("~/R_stuff/ENCODE_NF-kB_peaks/")
source("~/R_stuff/Functions.R")
library(ggplot2)
library(dplyr)
library(data.table)
```

```{r, warning=FALSE, message=FALSE, results='hide'} 
setwd("Script_files/")
unzip(zipfile = "all_bins.zip")
all_bins <- fread("all_bins.tsv")
file.remove("all_bins.tsv")
```

##Оценка вероятности получить общие бины случайно

Концепция такая - надо нагенерить случайные данные, чтобы они выглядели примерно как то, что мы видим в реальных данных. 
Для этого сгенерируем 14 (по количеству использованных клеточных линий) векторов с бинами.  

Поэтому порежем геном на кусочки, в каждом из которых есть примерно столько бинов, сколько и в реальных данных. 

Мы работаем с геномом человека он - 3млрд оснований, порежем его на кусочки примерно по 5 кб - и в каждом из этих кусочков сгенерим столько бинов, сколько в том диапазоне, который есть в реальных данных. 

В качестве иллюстрации посмотрим на распределение по 1й хромосоме бинов во всех клеточных линиях
```{r}
ggplot(all_bins[Chromosome=="chr1", ,], aes(Peak_Bins))+
         geom_histogram()+
  facet_wrap(~ Cell_line)+       
  theme_bw()
```

По графику видно, что количество пиков очень сильно варьирует, но профиль повторяется, пиков нет в центромерном участке, например. 

Для начала заведем вектор, в котором сохраним среднее количество бинов в реальных данных.
`r min(all_bins$Peak_Bins)` - координата начала самого первого пика на первой хромосоме
`r max(all_bins$Peak_Bins)` - координата конца самого последнего пика на Y-хромосоме

Вне этих пределов не имеет смысла генерировать бины, потому что их нет в реальных данных совсем.

```{r}
piece_size = 1000
bins_regions <- seq(min(all_bins$Peak_Bins), max(all_bins$Peak_Bins), by = piece_size) #Определили координаты начала участков, где будем пики генерить
```

Cделаем data.table - где будет начало региона, минимальное, среднее и максимальное по всем линиям количество бинов, которые в этом регионе встречаются

```{r}
setwd("Script_files/")
if (!file.exists("regions_bins.tsv")){
  Cell_line_matrix <- matrix(data = unique(all_bins$Cell_line), ncol = length(unique(all_bins$Cell_line)),
                        nrow = length(bins_regions), dimnames = list(bins_regions, unique(all_bins$Cell_line)))
  Regions_matrix <- matrix(bins_regions, ncol = length(unique(all_bins$Cell_line)),
                        nrow = length(bins_regions))
  new_array <- array (c(Cell_line_matrix, Regions_matrix), dim = c(length(unique(all_bins$Cell_line)),
                        length(bins_regions), 2))
  sel_bins <- all_bins[, .(Cell_line, Peak_Bins)]
  
  bin_num <- function(vector){
   cell_line <- vector[1]
   region <- as.numeric(vector[2])
   bins <- sel_bins[Cell_line == cell_line, Peak_Bins]
   bins <- bins[bins > region & bins < region + piece_size]
  return(length(bins))
  }
  
  bin_number_dt <- apply(new_array, c(2,1), bin_num)
  bin_number_dt <- as.data.table(bin_number_dt)
  names(bin_number_dt) <- unique(all_bins$Cell_line) 
  fwrite(bin_number_dt, "regions_bins.tsv", sep = "\t")
}else{
  bin_number_dt <- fread("regions_bins.tsv", sep = "\t")
}

to_generate_dt <- data.table(Regions = bins_regions)
to_generate_dt$min <- sapply(bin_number_dt, min)
to_generate_dt$mean <- round(sapply(bin_number_dt, mean), digits = 0)
to_generate_dt$max <- sapply(bin_number_dt, max)
to_generate_dt <- to_generate_dt[mean != 0]   #Выбросим пустые регионы, где в среднем нет бинов, только выбросы какие-то
```

Сделаем функцию, которая нам нагенерит вектора
```{r}
generate_vector <- function(df, piece_size, bin_size = 50){
  df$data <- mapply(runif, runif(1, df$min, df$max), min = df$Regions, max = (df$Regions + piece_size),
                              SIMPLIFY = F)
  out_vector <- unlist(lapply(df$data, round))
  out_vector <-  out_vector%/%bin_size*bin_size
  out_vector <- sort(out_vector)
  #out_vector[length(vector): piece_size/bin_size*length(df$Regions)] <- NA
  return(out_vector)
}
```
Теперь сделаем лист, внутри которой будем пересекать бины
количество рядов матрички - `r length(Regions)`, количество столбцов - 25, этого будет достаточно для генерации 1000 уникальных сочетаний по 14 линиям

```{r}
intersect_list <- matrix(NA, nrow=length(to_generate_dt$Regions), ncol = 25)
intersect_list <- apply(intersect_list, 2, function(x) generate_vector(to_generate_dt, piece_size)) #Так как длина столбцов разная, то будет лист
```

Наконец-то попробуем пересечь бины матрички так и получить вектор с количеством общих бинов
Сделаем функцию для этого
```{r}
inter_len <- function(num_vector, mx=intersect_list){
  my_vec1 <- Reduce(intersect, mx[num_vector])
  return(length(my_vec1))
}
```

Теперь сделаем датафрейм такой же, как мы делали для пересечений линий, с тем лишь отличием, что для каждого пересечения у нас будет 500 точек
```{r}
n_lines <- length(unique(all_bins$Cell_line))
if (!file.exists("Script_files/gen_combinations.tsv")){
  generated_df <- as.list(seq(1,n_lines))
  generated_df <- lapply(generated_df, function(x) replicate(500, inter_len(sample(1:length(intersect_list), x))))
  generated_df <- as.data.table(generated_df)
  names(generated_df) <- as.character(seq(1,n_lines))
  # Преобразуем его в двухстолбчачтый
  generated_df <- as.data.table(t(generated_df))
  generated_df$Line_number <- c(1:n_lines)
  generated_df <- melt(generated_df, id="Line_number")
  generated_df$Bin_numbers <- generated_df$value
  generated_df$variable <- NULL
  generated_df$value <- NULL
  # Запишем в файл
  fwrite(generated_df, file = "Script_files/gen_combinations.tsv", sep = "\t")
}
generated_df <- fread("Script_files/gen_combinations.tsv", sep = "\t")
```

## График по сочетаниям

Теперь построим график по количеству бинов во всех возможных пересечениях
```{r}
setwd("Script_files/")
if (!file.exists("combinations.tsv")){
  bins_intersect(all_bins)
}
comb_df <- fread("combinations.tsv", "\t")
```
Построим график для "Естетственных пересечений"
```{r, echo=F}
#Построим графичек
ggplot(comb_df[Line_number>=2, ], aes(x = Line_number, y = Bin_numbers))+
  geom_jitter(alpha = 0.5, color = "red", size = 1.5, na.rm = T)+
  #geom_smooth(method = "nls", formula = Bin_numbers ~ a+Line_number/b*Line_number,  se = FALSE, fullrange = TRUE)+
  labs(title = "Common bin number",
       x = "Number of lines",
       y = "Common peak number")+
  scale_y_log10()+
  #ylim(0, 2e+04)+
theme_bw()
```
А теперь график для сгенерированных сочетаний
```{r, echo=F}
#Построим графичек
ggplot(generated_df[Line_number>=2, ], aes(x = Line_number, y = Bin_numbers))+
  geom_jitter(alpha = 0.5, color = "blue", size = 1.5, na.rm = T)+
  #geom_smooth(method = "nls", formula = Bin_numbers ~ a+Line_number/b*Line_number,  se = FALSE, fullrange = TRUE)+
  labs(title = "Common bin number",
       x = "Number of lines",
       y = "Common peak number")+
    scale_y_log10()+
theme_bw()
```

Попробуем сопоставить графички, чтобы были вместе
```{r, eval=F}
#Для этого состакаем датафреймы
comb_df$type <- "natural"
generated_df$type <- "unnatural"
all_df <- rbind(comb_df, generated_df)
ggplot(all_df[Line_number>=2, ], aes(x = Line_number, y = Bin_numbers))+
  geom_histogram(position = "dodge", alpha = 0.5, size = 1.5, na.rm = T)+
  #position_dodge()+
  labs(title = "Common bin number",
       x = "Number of lines",
       y = "Common peak number")+
  #scale_y_log10()+
  #ylim(0, 2e+04)+
theme_bw()
```
Проверим теперь это t- тестом
```{r}
t.test(comb_df[comb_df$Line_number==4, Bin_numbers], generated_df[generated_df$Line_number==4, Bin_numbers], alternative = "greater")
```


```{r}
comb_df[, round(mean(Bin_numbers), digits = 0), by = Line_number] # В естественных пересечениях
generated_df[, round(mean(Bin_numbers), digits = 0), by = Line_number] # В сгенерированных пересечениях
```
Всего вышло `r min(comb_df$Bin_numbers)` общих бинов

##Зафиттим модельку и найдем предел

###Реальные пересечения

Я тут конкретно подозреваю обратно-пропорциональную зависимость
Ну убедимся в этом!
Зафиттим обратно-пропорциональную зависимость по средним значениям
```{r}
#Для начала попробуем зафиттить по средним
temp_natural <- comb_df[, round(mean(Bin_numbers), digits = 0), by = Line_number] 
fit_mean_natural <- lm(Line_number ~ I(1/V1), temp_natural)

#Что мы имеем 
summary(fit_natural)
#Выглядит неплохо

#Немного непонятных метрик
plot(fit_natural)
```
Вроде как подтвердили, что зависимость есть, давай теперь попробуем получить реальные значения по всем точкам
```{r}
fit_natural <- lm(Line_number ~ I(1/Bin_numbers), comb_df[Line_number>1, ])
#Что мы имеем 
summary(fit_natural)
#R^2 отстойный, да и хуй бы с ним

#Непонятные метрики
plot(fit_natural)
```
Теперь попробуем предсказать, сколько у нас будет пересечений при увеличении количества линий до 30, например
```{r}
x <- c(1:100)
y <- fit_natural$coefficients[1] + fit_natural$coefficients[2]/x
y
```
Асимптота - получилась равна `r fit_natural$coefficients[1]` - но хрен мы к нему приблизимся, раньше все зашкварят погрешности эксперимента

###Сгенерерированные пересечения

Тоже зафиттим обратно-пропорциональную зависимость по средним значениям
```{r}
#Для начала попробуем зафиттить по средним
temp_generated <- generated_df[, round(mean(Bin_numbers), digits = 0), by = Line_number] 
temp_generated <- temp_generated[temp_generated$V1 != 0] #убрали нули
fit_mean_generated <- lm(Line_number ~ I(1/V1), temp_generated)

#Что мы имеем 
summary(fit_mean_generated)
#Выглядит плохо совсем

#Немного непонятных метрик
plot(fit_mean_generated)
```
Не очень удалось

Попробуем зафиттить линейную модель
```{r}
temp_generated <- generated_df[, round(mean(Bin_numbers), digits = 0), by = Line_number]
fit_mean_generated <- lm(Line_number ~ V1, temp_generated)

#Что мы имеем 
summary(fit_mean_generated)
#Выглядит плохо совсем
```
Еще хуже выглядит

Попробуем логарифмическую зафиттить
```{r}
fit_mean_generated <- lm(Line_number ~ I(exp(-V1)), temp_generated)

#Что мы имеем 
summary(fit_mean_generated)
#Выглядит нормальненько

#Немного непонятных метрик
plot(fit_mean_generated)

```

А вот логарифмическая - зашла

Вроде как подтвердили, что зависимость есть, давай теперь попробуем предсказать реальные значения по всем точкам

```{r}
fit_generated <- lm(Line_number ~ I(exp(-Bin_numbers)), generated_df)

#Что мы имеем 
summary(fit_generated)
#Выглядит нормальненько

#Немного непонятных метрик
plot(fit_generated)
```
А теперь предскажем, как поведет себя количество пересечений при увеличении количества линий
```{r}
x <- c(1:100)
y <- fit_generated$coefficients[1] + fit_generated$coefficients[2]*exp(-x)
y
```
Выглядит странно, но что уж тут поделаешь, суть не меняется. 

##Обобщенная статистика по общим регионам

Сделаем бокс-плот, который покажет, как распределены общие пики по fold_change и по q-value в этих клеточных линиях

Fold change distribution
```{r, echo=F}
#fold_change для начала
ggplot(common_peaks, aes(Cell_line, Fold_change))+
  geom_boxplot()+
  labs(title = "Fold_change distribution of common peaks",
       x = "Cell line",
       y = "Fold change")+
  theme_bw()
```

q-value distribution
```{r, echo=F}
#Теперь q-value
ggplot(common_peaks, aes(Cell_line, common_peaks$`q-value`))+
  geom_boxplot()+
  labs(title = "Fold_change distribution of common peaks",
       x = "Cell line",
       y = "q-value")+
  theme_bw()
```
Картинки примерно повторяют друг друга, видим, что самые качественные пики находятся в AC16, GM18505, HUVEC, IMR90

Глянем, как они распределены общие бины по хромосомам

```{r genome location, echo=F}
#Упорядочим нормально хромосомки, чтобы было красиво
common_bins$Chromosome <- factor(common_bins$Chromosome, 
                                   levels =c("chr1","chr2","chr3","chr4","chr5",
                                             "chr6","chr7","chr8","chr9","chr10",
                                             "chr11", "chr12", "chr13", "chr14", "chr15",
                                             "chr16", "chr17", "chr18", "chr19", "chr20",
                                             "chr21", "chr22", "chrX", "chrY"))

ggplot(common_bins, aes(Chromosome, fill = Chromosome))+
  geom_histogram(aes(fill=Chromosome), alpha = 0.5, stat = "count") +
  labs(title = "Common bin location distribution",
       x = "Genome location",
       y = "Peak number")+
   theme(axis.title.x=element_blank(),
        axis.text.x=element_blank(),
        axis.ticks.x=element_blank(),
        panel.background = element_rect(fill = "white", 
            colour = NA), panel.border = element_rect(fill = NA, 
            colour = "grey20"), panel.grid.major = element_line(colour = "grey92"), 
            panel.grid.minor = element_line(colour = "grey92", 
                size = 0.25), strip.background = element_rect(fill = "grey85", 
                colour = "grey20"), legend.key = element_rect(fill = "white", 
                colour = NA), complete = TRUE)
```

Выглядит прикольно, видим, что у нас больше всего общих бинов на 1 и на 18 хромосоме.

Интересно, что же там такое?


```{r clean-up, echo=FALSE, warning=FALSE, message=FALSE, results='hide'}
rm(list = setdiff(ls(), lsf.str()))
```
