---
title: "Stats"
author: "Панюшев Николай"
date: '14 ноября 2017 г '
output: html_document
---

Попробуем оценить, насколько у нас достоверно пересекаются пики.
Для этого нагенерим 100 раз по 14 векторов с бинами, чтобы было похоже на то, что у нас есть в линиях.
```{r, warning=FALSE, error=FALSE, message=FALSE}
setwd(dir = "~/R_stuff/ENCODE_NF-kB_peaks/")
library(ggplot2)
library(tidyr)
library(dplyr)
library(data.table)
library(compiler)
#library(fitdistrplus)
```
А теперь импортнем таблицу all_bins
 
```{r}
unzip(zipfile = "all_bins.zip")
all_bins <- fread("all_bins.tsv")
file.remove("all_bins.tsv")
```

Теперь посмотрим распределение по 1й хромосоме бинов во всех клеточных линиях
```{r}
ggplot(all_bins[Chromosome=="chr1", ,], aes(Peak_Bins))+
         geom_histogram()+
  facet_wrap(~ Cell_line)+       
  theme_bw()
```
Теперь обЪясняю концепцию - надо нагенерить случайные выборки, чтобы они выглядели примерно как то, что мы видим в реальных данных, но совсем случайные. 
Поэтому порежем геном на кусочки, в каждом из которых естб примерно столько бинов, сколько и в реальных данных. 

Хорошо, если у нас геном человека - 3млрд оснований, то порежем его на кусочки примерно по 10 кб - и в каждой нагенерим столько бинов, сколько в среднем есть в реальных данных. 

Для начала заведем вектор, в котором сохраним среднее количество бинов в реальных данных.
```{r}
min(all_bins$Peak_Bins)
max(all_bins$Peak_Bins)
regions_of_bins<- seq(min(all_bins$Peak_Bins), max(all_bins$Peak_Bins))

bins_num <- round(x,digits = 0)
```




