---
title: "Stats"
author: "Панюшев Николай"
date: '14 ноября 2017 г '
output: html_document
---

Попробуем оценить, насколько у нас достоверно пересекаются пики.
Для этого нагенерим 100 раз по 14 векторов с бинами, чтобы было похоже на то, что у нас есть в линиях.
```{r libraries import, echo=FALSE, warning=FALSE, message=FALSE, results='hide'}
setwd("~/R_stuff/ENCODE_NF-kB_peaks/")
source("~/R_stuff/Functions.R")
library(ggplot2)
library(tidyr)
library(dplyr)
library(data.table)
library(compiler)
```

Импортнем all_bins
```{r, warning=FALSE, message=FALSE, results='hide'} 
unzip(zipfile = "all_bins.zip")
all_bins <- fread("all_bins.tsv")
file.remove("all_bins.tsv")
```

Теперь посмотрим распределение по 1й хромосоме бинов во всех клеточных линиях
```{r}
ggplot(all_bins[Chromosome=="chr1", ,], aes(Peak_Bins))+
         geom_histogram()+
  facet_wrap(~ Cell_line)+       
  theme_bw()
```
Теперь объясняю концепцию - надо нагенерить случайные выборки, чтобы они выглядели примерно как то, что мы видим в реальных данных, но совсем случайные. 
Поэтому порежем геном на кусочки, в каждом из которых естб примерно столько бинов, сколько и в реальных данных. 

Хорошо, если у нас геном человека - 3млрд оснований, то порежем его на кусочки примерно по 10 кб - и в каждой нагенерим столько бинов, сколько в том диапазоне, который есть в реальных данных. 

Для начала заведем вектор, в котором сохраним среднее количество бинов в реальных данных.
```{r}
min(all_bins$Peak_Bins)
max(all_bins$Peak_Bins)
regions_of_bins<- seq(min(all_bins$Peak_Bins), max(all_bins$Peak_Bins))

#bins_num <- round(x, digits = 0)
```


## График по сочетаниям

Теперь построим график по количеству бинов во всех возможных пересечениях
```{r}
if (!file.exists("combinations.tsv")){
  bins_intersect(all_bins)
}
comb_df <- fread("combinations.tsv", "\t")
```

```{r, echo=F}
#Построим графичек
ggplot(comb_df, aes(x = Line_number, y = Bin_numbers))+
  geom_jitter(alpha = 0.5, color = "red", size = 1.5, na.rm = T)+
  #geom_smooth(method = "nls", formula = Bin_numbers ~ a+Line_number/b*Line_number,  se = FALSE, fullrange = TRUE)+
  labs(title = "Common bin number",
       x = "Number of lines",
       y = "Common peak number")+
  ylim(0, 2e+05)+
theme_bw()
```

```{r}
comb_df[, round(mean(Bin_numbers), digits = 0), by = Line_number] 
```
Всего вышло `r min(comb_df$Bin_numbers)` общих бинов

```{r clean-up, echo=FALSE, warning=FALSE, message=FALSE, results='hide'}
rm(list = setdiff(ls(), lsf.str()))
```
