---
title: "IM9_PSMA3"
output: html_document
---

```{r setup, include=FALSE}
setwd("~/R_stuff/Proteomics/")
library(data.table)
library(ggplot2)
library(biomaRt)
library(dplyr)
library(tidyr)
```
##Подготовка данных
```{r}
raw_data <- fread("raw_data.csv")
raw_data$Total_score <- as.numeric(sapply(raw_data$Total_score, function(x) sub(",", ".", x)))
raw_data$Unused_score <- as.numeric(sapply(raw_data$Unused_score, function(x) sub(",", ".", x)))
raw_data$`% Cov` <- as.numeric(sapply(raw_data$`% Cov`, function(x) sub(",", ".", x)))
raw_data$`% Cov (95)` <- as.numeric(sapply(raw_data$`% Cov (95)`, function(x) sub(",", ".", x)))
raw_data$Accession <- sapply(raw_data$Accession, function(x) unlist(strsplit(x, "|", fixed = T))[2])
setnames(raw_data, "Accession", "Uniprot")
#Удаляем белки C unused score < 1.3
raw_data <- raw_data[raw_data$Unused_score >= 1.3]
```
##Аннотация по Gene Ontology
```{r}
# define biomart object
mart <- useMart(biomart = "ensembl", dataset = "hsapiens_gene_ensembl")

# query biomart
BM_out <- getBM(attributes = c("name_1006", "namespace_1003", "hgnc_symbol", "uniprotswissprot"),
                 filters = "uniprotswissprot",
                values = raw_data$Uniprot, 
                mart = mart,
                uniqueRows = TRUE)

#Удаляем неинформативные GO 
BM_out <- BM_out[BM_out$name_1006 != "molecular_function" &
                  BM_out$name_1006 != "cellular_component" &
                   BM_out$name_1006 != "biological_process" ,]

BM_out <- as.data.table(BM_out)

mol_function <- BM_out[namespace_1003 == "molecular_function", .(uniprotswissprot, hgnc_symbol, name_1006)]
mol_function[, mol_function := .(list(name_1006)), by=uniprotswissprot]
mol_function[, name_1006 := NULL]
mol_function <- mol_function[!duplicated(mol_function)]

cell_component <- BM_out[namespace_1003 == "cellular_component", .(uniprotswissprot, hgnc_symbol, name_1006)]
cell_component[, cell_component := .(list(name_1006)), by=uniprotswissprot]
cell_component[, name_1006 := NULL]
cell_component <- cell_component[!duplicated(cell_component)]

bio_process <- BM_out[namespace_1003 == "biological_process", .(uniprotswissprot, hgnc_symbol, name_1006)]
bio_process[, bio_process := .(list(name_1006)), by=uniprotswissprot]
bio_process[, name_1006 := NULL]
bio_process <- bio_process[!duplicated(bio_process)]

GO_data <- merge(mol_function, cell_component)
GO_data <- merge(GO_data, bio_process)

setnames(GO_data, "uniprotswissprot", "Uniprot")

final_data <- merge(raw_data, GO_data, by = "Uniprot")

rm(BM_out, mol_function, cell_component, bio_process, GO_data, raw_data)
```

Отфильтруем все то, что нас не интересует
```{r}
unique(final_data$Cell_line)
final_data <- final_data[Proteome_type == "PSMA3", ]
final_data <- final_data[Cell_line == "Im9", ]
```

Взглянем на то, что есть
```{r}
final_data[, .N, by =. (Treatment, Compartment)]
```

Разделим датасет на 3 части - по обработке, чтоб в каждом был контроль и опыт

```{r}
CmB_dataset <- final_data[Treatment %in% c("CmB", "K")]
nrow(CmB_dataset)
RB_dataset <- final_data[Treatment %in% c("RB", "K")]
nrow(RB_dataset)
FC_dataset <- final_data[Treatment %in% c("FC", "K")]
nrow(FC_dataset)
```

##CmB обработка

###Общие для контроля и опыта белочки. 
```{r}
common_CmB <- intersect(CmB_dataset[Treatment == "K", hgnc_symbol], 
                        CmB_dataset[Treatment == "CmB", hgnc_symbol])
common_CmB
```
Их мало - всего `r length(common_CmB)` штук!

Кто они у нас по функциям - Cмотрим в msigDB - топ 10 функций 

`r length(common_CmB)` белков совершенно несерьезно по взаимодействиям расписывать

Gene Set Name						FDR q-value
HSIAO_HOUSEKEEPING_GENES						1.02E-15
GO_INTERSPECIES_INTERACTION_BETWEEN_ORGANISMS						1.99E-14
GO_RNA_BINDING						2.19E-14
PUJANA_BRCA1_PCC_NETWORK						3.03E-14
GO_POLY_A_RNA_BINDING						4.56E-14
CASORELLI_ACUTE_PROMYELOCYTIC_LEUKEMIA_DN						2.85E-13
GO_RIBONUCLEOPROTEIN_COMPLEX						2.68E-11
GO_MRNA_METABOLIC_PROCESS						1.03E-10
HALLMARK_MYC_TARGETS_V1						1.05E-10
GO_MACROMOLECULAR_COMPLEX_BINDING						2.25E-10

Видим housekeeping - в принципе, понятно, откуда он взялся

Делаем для них колесную диаграмму по biological_process

```{r}
bp_list <- final_data[hgnc_symbol %in% common_CmB, bio_process]
bp_list <- bp_list[!duplicated(bp_list)]
total_bp <- data.table(table(unlist(bp_list)))
total_bp <- total_bp[order(total_bp$N, decreasing = T), ]

ggplot(total_bp[1:10], aes(x=reorder(V1,N), N))+
  geom_bar(stat = "identity", colour = "black", fill = "green", alpha = "0.6")+
  labs(title = "Top10 biological functions for common proteins for 
       CmB treatment and control",
       x = "Molecular function", 
       y = "Number of occurences")+
  theme_grey() %+replace% 
  theme(panel.background = element_rect(fill = "white", colour = NA),
        panel.border = element_rect(fill = NA, colour = "grey20"),
        panel.grid.major = element_line(colour = "grey92"), 
        panel.grid.minor = element_line(colour = "grey92", size = 0.25),
        strip.background = element_rect(fill = "grey85", colour = "grey20"),
        legend.key = element_rect(fill = "white", colour = NA),
        axis.text.x = element_text(angle = 0, hjust = 0.5),
        complete = TRUE) + 
  coord_flip()
```


###Пропадают после обработки

```{r}
unique_K <- setdiff(CmB_dataset[Treatment == "K", hgnc_symbol], CmB_dataset[Treatment == "CmB", hgnc_symbol])
unique_K
```
Ого, Cколько их! их аж `r length(unique_K)` штуки! 

Что у нас в STRING для этих ребят есть?

https://string-db.org/cgi/network.pl?taskId=HKtEUUSMTuSJ

Их много, много РНК-связывания. Надо смотреть на белки, которые и там и там участвуют. Тут это EIF4A3 и UBA52 

Сколько в среднем пептидов для всех этих белков нашлось?

```{r}
summary(CmB_dataset[hgnc_symbol %in% unique_K, `Peptides(95%)`]) #для большинства - по одному пептидику, но есть те, кого прям совсем много, кто же это?
CmB_dataset[`Peptides(95%)` == 29, hgnc_symbol]
```
Все понятно, едем дальше


Барплот для них
```{r}
bp_list <- final_data[hgnc_symbol %in% unique_K, bio_process]
bp_list <- bp_list[!duplicated(bp_list)]
total_bp <- data.table(table(unlist(bp_list)))
total_bp <- total_bp[order(total_bp$N, decreasing = T), ]

ggplot(total_bp[1:10], aes(x=reorder(V1,N), N))+
  geom_bar(stat = "identity", colour = "black", fill = "green", alpha = "0.6")+
  labs(title = "Top10 biological functions for proteins present 
       only in control",
       x = "Molecular function", 
       y = "Number of occurences")+
  theme_grey() %+replace% 
  theme(panel.background = element_rect(fill = "white", colour = NA),
        panel.border = element_rect(fill = NA, colour = "grey20"),
        panel.grid.major = element_line(colour = "grey92"), 
        panel.grid.minor = element_line(colour = "grey92", size = 0.25),
        strip.background = element_rect(fill = "grey85", colour = "grey20"),
        legend.key = element_rect(fill = "white", colour = NA),
        axis.text.x = element_text(angle = 0, hjust = 0.5),
        complete = TRUE) + 
  coord_flip()
```



###Появляются после обработки

```{r}
unique_Cmb <- setdiff(CmB_dataset[Treatment == "CmB", hgnc_symbol], CmB_dataset[Treatment == "K", hgnc_symbol])
unique_Cmb
```
Их всего - `r length(unique_Cmb)` - это вообще несерьезно

Сколько для них пептидов?
```{r}
CmB_dataset[hgnc_symbol %in% unique_Cmb, `Peptides(95%)`] #разве что один нормально, да и тот тубулин
```
Поэтому, будем считать, что их просто нет.

Но столбики мы таки построим

```{r}
bp_list <- final_data[hgnc_symbol %in% unique_Cmb, bio_process]
bp_list <- bp_list[!duplicated(bp_list)]
total_bp <- data.table(table(unlist(bp_list)))
total_bp <- total_bp[order(total_bp$N, decreasing = T), ]

ggplot(total_bp[1:10], aes(x=reorder(V1,N), N))+
  geom_bar(stat = "identity", colour = "black", fill = "green", alpha = "0.6")+
  labs(title = "Top10 biological functions for proteins present 
       only in CmB- treated sample",
       x = "Molecular function", 
       y = "Number of occurences")+
  theme_grey() %+replace% 
  theme(panel.background = element_rect(fill = "white", colour = NA),
        panel.border = element_rect(fill = NA, colour = "grey20"),
        panel.grid.major = element_line(colour = "grey92"), 
        panel.grid.minor = element_line(colour = "grey92", size = 0.25),
        strip.background = element_rect(fill = "grey85", colour = "grey20"),
        legend.key = element_rect(fill = "white", colour = NA),
        axis.text.x = element_text(angle = 0, hjust = 0.5),
        complete = TRUE) + 
  coord_flip()
```

###Ядро-цитоплазма

Значит, агент сmB портит что-то в связи, и теперь за PSMA3 пути они не вытаскиваются.

Там на картинке есть 2 кластера плотных во взаимодействиях, и это говорит о том, что у нас есть группы белков, которые участвуют в разных вещах - это трансляция и сплайсинг - и то, и другое завязано на РНК. 

Попробуем посмотреть только для цитоплазматические белочки из тех, которые пропадают

```{r}
temp_K <- CmB_dataset[Treatment == "K"]
temp_K <- temp_K[Compartment == "C", hgnc_symbol]

temp_CmB <- CmB_dataset[Treatment == "CmB"]
temp_CmB <- temp_CmB[Compartment == "C", hgnc_symbol]

unique_K_cp <- setdiff(temp_K, temp_CmB)
rm(temp_K, temp_CmB)
unique_K_cp
```
Их всего - `r length(unique_K_cp)`

Вот тебе картинка - тут несколько кластеров, но дельный - только трансляция

https://string-db.org/cgi/network.pl?taskId=5lXzAOtydvu0

```{r}
bp_list <- final_data[hgnc_symbol %in% unique_K_cp, bio_process]
bp_list <- bp_list[!duplicated(bp_list)]
total_bp <- data.table(table(unlist(bp_list)))
total_bp <- total_bp[order(total_bp$N, decreasing = T), ]

ggplot(total_bp[1:10], aes(x=reorder(V1,N), N))+
  geom_bar(stat = "identity", colour = "black", fill = "green", alpha = "0.6")+
  labs(title = "Top10 biological functions for cytoplasmic proteins present 
       only in control",
       x = "Molecular function", 
       y = "Number of occurences")+
  theme_grey() %+replace% 
  theme(panel.background = element_rect(fill = "white", colour = NA),
        panel.border = element_rect(fill = NA, colour = "grey20"),
        panel.grid.major = element_line(colour = "grey92"), 
        panel.grid.minor = element_line(colour = "grey92", size = 0.25),
        strip.background = element_rect(fill = "grey85", colour = "grey20"),
        legend.key = element_rect(fill = "white", colour = NA),
        axis.text.x = element_text(angle = 0, hjust = 0.5),
        complete = TRUE) + 
  coord_flip()
```

Теперь cделаем только для ядерных белочков
```{r}
temp_K <- CmB_dataset[Treatment == "K"]
temp_K <- temp_K[Compartment == "N", hgnc_symbol]

temp_CmB <- CmB_dataset[Treatment == "CmB"]
temp_CmB <- temp_CmB[Compartment == "N", hgnc_symbol]

unique_K_nuc <- setdiff(temp_K, temp_CmB)
rm(temp_K, temp_CmB)
unique_K_nuc
```
Их вcего - `r length(unique_K_nuc)` - больше, чем цитоплазматичеcких

https://string-db.org/cgi/network.pl?taskId=CUGnfHTXeqkq - я удалил из состава вершин убиквитин, потому что он ко всему лепится
Обрати внимание на EIF4A3

```{r}
bp_list <- final_data[hgnc_symbol %in% unique_K_nuc, bio_process]
bp_list <- bp_list[!duplicated(bp_list)]
total_bp <- data.table(table(unlist(bp_list)))
total_bp <- total_bp[order(total_bp$N, decreasing = T), ]

ggplot(total_bp[1:10], aes(x=reorder(V1,N), N))+
  geom_bar(stat = "identity", colour = "black", fill = "green", alpha = "0.6")+
  labs(title = "Top10 biological functions for nuclear proteins present 
       only in control",
       x = "Molecular function", 
       y = "Number of occurences")+
  theme_grey() %+replace% 
  theme(panel.background = element_rect(fill = "white", colour = NA),
        panel.border = element_rect(fill = NA, colour = "grey20"),
        panel.grid.major = element_line(colour = "grey92"), 
        panel.grid.minor = element_line(colour = "grey92", size = 0.25),
        strip.background = element_rect(fill = "grey85", colour = "grey20"),
        legend.key = element_rect(fill = "white", colour = NA),
        axis.text.x = element_text(angle = 0, hjust = 0.5),
        complete = TRUE) + 
  coord_flip()
```


###Вывод
Можно сказать, что Cmb действует на трансляцию в цитоплазме 

И, видимо, на ядрышко, потому видим с кучу HNRNP и рибосомных белков 

Как работает Cmb?
Вся причина, скорее всего, в каком-то белке, который входит в оба плотных скопления на графе и когда в нем что-то портится, связывание теряется и белков больше нет в пробе. Для этого вещества этот белок - EIF4A3, скорее всего

Ищешь домен, с кем именно Cmb вяжется - читаешь литературу - пишешь в обсуждение))


##RB обработка

###Белочки, встречающиеся и там и там, с ними связывание не теряется. 
```{r}
common_RB <- intersect(RB_dataset[Treatment == "K", hgnc_symbol], 
                        RB_dataset[Treatment == "RB", hgnc_symbol])
common_RB
```
Их вcего - `r length(common_RB)` 

Вот что по msigdb

Gene Set Name						FDR q-value
GO_POLY_A_RNA_BINDING						8.88E-41
GO_RNA_BINDING						7.51E-39
GO_RNA_SPLICING_VIA_TRANSESTERIFICATION_REACTIONS						2.07E-31
GO_MRNA_METABOLIC_PROCESS						3.83E-30
GO_MRNA_PROCESSING						1.91E-29
GO_RNA_SPLICING						7.07E-29
GO_RIBONUCLEOPROTEIN_COMPLEX						8.89E-27
GO_RNA_PROCESSING						1.97E-25
REACTOME_MRNA_SPLICING						1.67E-24
REACTOME_PROCESSING_OF_CAPPED_INTRON_CONTAINING_PRE_MRNA						4.6E-23




Все, кроме явной контаминации - типа тубулина, актина, ламинов и PSMA3 - имеют РНК-связывающую функцию 

Есть PSMA3- что тоже хорошо, говорит о том, что GST случился

Сеть говорит о том, что у нас здесь только процесс процессинга РНК в общем-то
https://string-db.org/cgi/network.pl?taskId=LKQLplgeoqQc

Раз он и там и там есть есть, то, значит, RB на связывание не очень влияет

Столбики

```{r}
bp_list <- final_data[hgnc_symbol %in% common_RB, bio_process]
bp_list <- bp_list[!duplicated(bp_list)]
total_bp <- data.table(table(unlist(bp_list)))
total_bp <- total_bp[order(total_bp$N, decreasing = T), ]

ggplot(total_bp[1:10], aes(x=reorder(V1,N), N))+
  geom_bar(stat = "identity", colour = "black", fill = "red", alpha = "0.6")+
  labs(title = "Top10 biological functions for proteins common for 
       RB treatment and control",
       x = "Molecular function", 
       y = "Number of occurences")+
  theme_grey() %+replace% 
  theme(panel.background = element_rect(fill = "white", colour = NA),
        panel.border = element_rect(fill = NA, colour = "grey20"),
        panel.grid.major = element_line(colour = "grey92"), 
        panel.grid.minor = element_line(colour = "grey92", size = 0.25),
        strip.background = element_rect(fill = "grey85", colour = "grey20"),
        legend.key = element_rect(fill = "white", colour = NA),
        axis.text.x = element_text(angle = 0, hjust = 0.5),
        complete = TRUE) + 
  coord_flip()
```






###Пропадают после обработки

```{r}
unique_K_RB <- setdiff(RB_dataset[Treatment == "K", hgnc_symbol], RB_dataset[Treatment == "RB", hgnc_symbol])
unique_K_RB
```
Ого, Cколько их! их аж `r length(unique_K_RB)` штук! 

Сетка для этих ребят:
https://string-db.org/cgi/network.pl?taskId=nMG7bC7FM8Xl - я опять убрал убиквитин

Есть отличия от CmB, но в целом похоже, тоже ядрышко, тоже рибосомы

```{r}
bp_list <- final_data[hgnc_symbol %in% unique_K_RB, bio_process]
bp_list <- bp_list[!duplicated(bp_list)]
total_bp <- data.table(table(unlist(bp_list)))
total_bp <- total_bp[order(total_bp$N, decreasing = T), ]

ggplot(total_bp[1:10], aes(x=reorder(V1,N), N))+
  geom_bar(stat = "identity", colour = "black", fill = "red", alpha = "0.6")+
  labs(title = "Top10 biological functions for 
       proteins present only in control",
       x = "Molecular function", 
       y = "Number of occurences")+
  theme_grey() %+replace% 
  theme(panel.background = element_rect(fill = "white", colour = NA),
        panel.border = element_rect(fill = NA, colour = "grey20"),
        panel.grid.major = element_line(colour = "grey92"), 
        panel.grid.minor = element_line(colour = "grey92", size = 0.25),
        strip.background = element_rect(fill = "grey85", colour = "grey20"),
        legend.key = element_rect(fill = "white", colour = NA),
        axis.text.x = element_text(angle = 0, hjust = 0.5),
        complete = TRUE) + 
  coord_flip()
```


###Появляются после обработки

```{r}
unique_RB <- setdiff(RB_dataset[Treatment == "RB", hgnc_symbol], RB_dataset[Treatment == "K", hgnc_symbol])
unique_RB
```
Их всего - `r length(unique_RB)`

Для сети 15 штук - несерьезно
Какая-то хрень, будем считать, что их нет

```{r}
bp_list <- final_data[hgnc_symbol %in% unique_RB, bio_process]
bp_list <- bp_list[!duplicated(bp_list)]
total_bp <- data.table(table(unlist(bp_list)))
total_bp <- total_bp[order(total_bp$N, decreasing = T), ]

ggplot(total_bp[1:10], aes(x=reorder(V1,N), N))+
  geom_bar(stat = "identity", colour = "black", fill = "red", alpha = "0.6")+
  labs(title = "Top10 biological functions for 
       proteins present only after RB treatment",
       x = "Molecular function", 
       y = "Number of occurences")+
  theme_grey() %+replace% 
  theme(panel.background = element_rect(fill = "white", colour = NA),
        panel.border = element_rect(fill = NA, colour = "grey20"),
        panel.grid.major = element_line(colour = "grey92"), 
        panel.grid.minor = element_line(colour = "grey92", size = 0.25),
        strip.background = element_rect(fill = "grey85", colour = "grey20"),
        legend.key = element_rect(fill = "white", colour = NA),
        axis.text.x = element_text(angle = 0, hjust = 0.5),
        complete = TRUE) + 
  coord_flip()
```


###Ядро-цитоплазма

Значит, агент RB портит что-то в связи, и теперь за PSMA3 пути они не вытаскиваются.

Там на картинке есть 2 кластера плотных во взаимодействиях, и это говорит о том, что у нас есть группы белков, которые участвуют в разных вещах - это трансляция и сплайсинг - и то, и другое завязано на РНК. 

Попробуем посмотреть только для цитоплазматические белочки из тех, которые пропадают

```{r}
temp_K <- RB_dataset[Treatment == "K"]
temp_K <- temp_K[Compartment == "C", hgnc_symbol]

temp_RB <- RB_dataset[Treatment == "RB"]
temp_RB <- temp_RB[Compartment == "C", hgnc_symbol]

unique_K_cp <- setdiff(temp_K, temp_RB)
rm(temp_K, temp_RB)
unique_K_cp
```
Их всего - `r length(unique_K_cp)`

Что тут у нас?

https://string-db.org/cgi/network.pl?taskId=nHuSBTMt7dfQ - рибосомные белки всякие
И белки на экспорт из клетки!

```{r}
bp_list <- final_data[hgnc_symbol %in% unique_K_cp, bio_process]
bp_list <- bp_list[!duplicated(bp_list)]
total_bp <- data.table(table(unlist(bp_list)))
total_bp <- total_bp[order(total_bp$N, decreasing = T), ]

ggplot(total_bp[1:10], aes(x=reorder(V1,N), N))+
  geom_bar(stat = "identity", colour = "black", fill = "red", alpha = "0.6")+
  labs(title = "Top10 biological functions for cytoplasmic proteins
       present only in control",
       x = "Molecular function", 
       y = "Number of occurences")+
  theme_grey() %+replace% 
  theme(panel.background = element_rect(fill = "white", colour = NA),
        panel.border = element_rect(fill = NA, colour = "grey20"),
        panel.grid.major = element_line(colour = "grey92"), 
        panel.grid.minor = element_line(colour = "grey92", size = 0.25),
        strip.background = element_rect(fill = "grey85", colour = "grey20"),
        legend.key = element_rect(fill = "white", colour = NA),
        axis.text.x = element_text(angle = 0, hjust = 0.5),
        complete = TRUE) + 
  coord_flip()
```



Попробуем посмотреть только на ядерные белочки из тех, которые пропадают

```{r}
temp_K <- RB_dataset[Treatment == "K"]
temp_K <- temp_K[Compartment == "N", hgnc_symbol]

temp_RB <- RB_dataset[Treatment == "RB"]
temp_RB <- temp_RB[Compartment == "N", hgnc_symbol]

unique_K_nuc <- setdiff(temp_K, temp_RB)
rm(temp_K, temp_RB)
unique_K_nuc
```
Их всего - `r length(unique_K_nuc)`

Вот сетка для них 
https://string-db.org/cgi/network.pl?taskId=W9tJPdoFDqEB - я убрал опять UBA52

```{r}
bp_list <- final_data[hgnc_symbol %in% unique_K_nuc, bio_process]
bp_list <- bp_list[!duplicated(bp_list)]
total_bp <- data.table(table(unlist(bp_list)))
total_bp <- total_bp[order(total_bp$N, decreasing = T), ]

ggplot(total_bp[1:10], aes(x=reorder(V1, N), N))+
  geom_bar(stat = "identity", colour = "black", fill = "red", alpha = "0.6")+
  labs(title = "Top10 biological functions for nuclear proteins
       present only in control",
       x = "Molecular function", 
       y = "Number of occurences")+
  theme_grey() %+replace% 
  theme(panel.background = element_rect(fill = "white", colour = NA),
        panel.border = element_rect(fill = NA, colour = "grey20"),
        panel.grid.major = element_line(colour = "grey92"), 
        panel.grid.minor = element_line(colour = "grey92", size = 0.25),
        strip.background = element_rect(fill = "grey85", colour = "grey20"),
        legend.key = element_rect(fill = "white", colour = NA),
        axis.text.x = element_text(angle = 0, hjust = 0.5),
        complete = TRUE) + 
  coord_flip()
```


###Вывод
Очень-очень похоже на предыдущую пробу, но белочки чуть другие
Такое ощущение, что вещества действуют примерно одинаково


##FC обработка

###Общие для контроля и опыта белочки. 
```{r}
common_FC <- intersect(FC_dataset[Treatment == "K", hgnc_symbol], 
                        FC_dataset[Treatment == "FC", hgnc_symbol])
common_FC
```
Их много, в отличие от прошлых разов - аж `r length(common_FC)` штук!

Построим для них сетку
https://string-db.org/cgi/network.pl?taskId=txy4YjtyEyts

То есть получается, что те взаимодействия, которые изменялись при тех обработках, здесь остаются константными

```{r}
bp_list <- final_data[hgnc_symbol %in% common_FC, bio_process]
bp_list <- bp_list[!duplicated(bp_list)]
total_bp <- data.table(table(unlist(bp_list)))
total_bp <- total_bp[order(total_bp$N, decreasing = T), ]

ggplot(total_bp[1:10], aes(x=reorder(V1,N), N))+
  geom_bar(stat = "identity", colour = "black", fill = "cyan", alpha = "0.6")+
  labs(title = "Top10 biological functions for common proteins, from 
       RB treatment and control",
       x = "Molecular function", 
       y = "Number of occurences")+
  theme_grey() %+replace% 
  theme(panel.background = element_rect(fill = "white", colour = NA),
        panel.border = element_rect(fill = NA, colour = "grey20"),
        panel.grid.major = element_line(colour = "grey92"), 
        panel.grid.minor = element_line(colour = "grey92", size = 0.25),
        strip.background = element_rect(fill = "grey85", colour = "grey20"),
        legend.key = element_rect(fill = "white", colour = NA),
        axis.text.x = element_text(angle = 0, hjust = 0.5),
        complete = TRUE) + 
  coord_flip()
```


###Пропадают после обработки

```{r}
unique_K <- setdiff(FC_dataset[Treatment == "K", hgnc_symbol], FC_dataset[Treatment == "FC", hgnc_symbol])
unique_K
```
Ого, Cколько их! их аж `r length(unique_K)` штуки! 

Что у нас в STRING для этих ребят есть?

https://string-db.org/cgi/network.pl?taskId=C0sdSOt8wxoo - опять удалил убиквитин

Их много, много РНК-связывания. Здесь снова 2 кластера, но они уже другие по составу белков

И нет того белка, связующего 2 кластера

```{r}
bp_list <- final_data[hgnc_symbol %in% unique_K, bio_process]
bp_list <- bp_list[!duplicated(bp_list)]
total_bp <- data.table(table(unlist(bp_list)))
total_bp <- total_bp[order(total_bp$N, decreasing = T), ]

ggplot(total_bp[1:10], aes(x=reorder(V1,N), N))+
  geom_bar(stat = "identity", colour = "black", fill = "cyan", alpha = "0.6")+
  labs(title = "Top10 biological functions for unique proteins
       present only in control",
       x = "Molecular function", 
       y = "Number of occurences")+
  theme_grey() %+replace% 
  theme(panel.background = element_rect(fill = "white", colour = NA),
        panel.border = element_rect(fill = NA, colour = "grey20"),
        panel.grid.major = element_line(colour = "grey92"), 
        panel.grid.minor = element_line(colour = "grey92", size = 0.25),
        strip.background = element_rect(fill = "grey85", colour = "grey20"),
        legend.key = element_rect(fill = "white", colour = NA),
        axis.text.x = element_text(angle = 0, hjust = 0.5),
        complete = TRUE) + 
  coord_flip()
```


###Появляются после обработки

```{r}
unique_FC <- setdiff(FC_dataset[Treatment == "FC", hgnc_symbol], FC_dataset[Treatment == "K", hgnc_symbol])
unique_FC
```
Их всего - `r length(unique_FC)` - это немного, но хоть что-то

Глянем по msigdb их функции

Gene Set Name						FDR q-value
GO_POLY_A_RNA_BINDING						2.79E-18
GO_RNA_BINDING						1.19E-17
PUJANA_CHEK2_PCC_NETWORK						4.73E-10
GO_RIBONUCLEOPROTEIN_COMPLEX						4.98E-9
CAIRO_HEPATOBLASTOMA_CLASSES_UP						2.19E-8
GO_RNA_PROCESSING						3.61E-7
GO_NUCLEOLUS						3.66E-7
PUJANA_ATM_PCC_NETWORK						3.41E-6
GO_PROTEIN_COMPLEX_SUBUNIT_ORGANIZATION						5.56E-6

Это забавно, что там актинин, ядрышко, и рнк

```{r}
bp_list <- final_data[hgnc_symbol %in% unique_FC, bio_process]
bp_list <- bp_list[!duplicated(bp_list)]
total_bp <- data.table(table(unlist(bp_list)))
total_bp <- total_bp[order(total_bp$N, decreasing = T), ]

ggplot(total_bp[1:10], aes(x=reorder(V1,N), N))+
  geom_bar(stat = "identity", colour = "black", fill = "cyan", alpha = "0.6")+
  labs(title = "Top10 biological functions for proteins
       present only after FC treatment",
       x = "Molecular function", 
       y = "Number of occurences")+
  theme_grey() %+replace% 
  theme(panel.background = element_rect(fill = "white", colour = NA),
        panel.border = element_rect(fill = NA, colour = "grey20"),
        panel.grid.major = element_line(colour = "grey92"), 
        panel.grid.minor = element_line(colour = "grey92", size = 0.25),
        strip.background = element_rect(fill = "grey85", colour = "grey20"),
        legend.key = element_rect(fill = "white", colour = NA),
        axis.text.x = element_text(angle = 0, hjust = 0.5),
        complete = TRUE) + 
  coord_flip()
```


###Ядро-цитоплазма

Попробуем посмотреть только для цитоплазматические белочки из тех, которые пропадают

```{r}
temp_K <- FC_dataset[Treatment == "K"]
temp_K <- temp_K[Compartment == "C", hgnc_symbol]

temp_FC <- FC_dataset[Treatment == "FC"]
temp_FC <- temp_FC[Compartment == "C", hgnc_symbol]

unique_K_cp <- setdiff(temp_K, temp_FC)
rm(temp_K, temp_FC)
unique_K_cp
```
Их всего - `r length(unique_K_cp)`

Вот тебе картинка - тут только трансляция

https://string-db.org/cgi/network.pl?taskId=ff8Uzlp622z1

```{r}
bp_list <- final_data[hgnc_symbol %in% unique_K_cp, bio_process]
bp_list <- bp_list[!duplicated(bp_list)]
total_bp <- data.table(table(unlist(bp_list)))
total_bp <- total_bp[order(total_bp$N, decreasing = T), ]

ggplot(total_bp[1:10], aes(x=reorder(V1,N), N))+
  geom_bar(stat = "identity", colour = "black", fill = "cyan", alpha = "0.6")+
  labs(title = "Top10 biological functions for cytoplasmic proteins
       present only in control",
       x = "Molecular function", 
       y = "Number of occurences")+
  theme_grey() %+replace% 
  theme(panel.background = element_rect(fill = "white", colour = NA),
        panel.border = element_rect(fill = NA, colour = "grey20"),
        panel.grid.major = element_line(colour = "grey92"), 
        panel.grid.minor = element_line(colour = "grey92", size = 0.25),
        strip.background = element_rect(fill = "grey85", colour = "grey20"),
        legend.key = element_rect(fill = "white", colour = NA),
        axis.text.x = element_text(angle = 0, hjust = 0.5),
        complete = TRUE) + 
  coord_flip()
```

Теперь cделаем только для ядерных белочков
```{r}
temp_K <- FC_dataset[Treatment == "K"]
temp_K <- temp_K[Compartment == "N", hgnc_symbol]

temp_FC <- FC_dataset[Treatment == "FC"]
temp_FC <- temp_FC[Compartment == "N", hgnc_symbol]

unique_K_nuc <- setdiff(temp_K, temp_FC)
rm(temp_K, temp_FC)
unique_K_nuc
```
Их вcего - `r length(unique_K_nuc)` - меньше, чем цитоплазматичеcких

https://string-db.org/cgi/network.pl?taskId=bBQhdQ5DvTTK - я удалил из состава вершин убиквитин, потому что он ко всему лепится
Кластеры отличаются от тех 2 других веществ

```{r}
bp_list <- final_data[hgnc_symbol %in% unique_K_nuc, bio_process]
bp_list <- bp_list[!duplicated(bp_list)]
total_bp <- data.table(table(unlist(bp_list)))
total_bp <- total_bp[order(total_bp$N, decreasing = T), ]

ggplot(total_bp[1:10], aes(x=reorder(V1,N), N))+
  geom_bar(stat = "identity", colour = "black", fill = "cyan", alpha = "0.6")+
  labs(title = "Top10 biological functions for nuclear proteins
       present only in control",
       x = "Molecular function", 
       y = "Number of occurences")+
  theme_grey() %+replace% 
  theme(panel.background = element_rect(fill = "white", colour = NA),
        panel.border = element_rect(fill = NA, colour = "grey20"),
        panel.grid.major = element_line(colour = "grey92"), 
        panel.grid.minor = element_line(colour = "grey92", size = 0.25),
        strip.background = element_rect(fill = "grey85", colour = "grey20"),
        legend.key = element_rect(fill = "white", colour = NA),
        axis.text.x = element_text(angle = 0, hjust = 0.5),
        complete = TRUE) + 
  coord_flip()
```


###Вывод
Действует на ядрышко и синтез рибосом, наверное

Как работает FC?
Точно не на тот белок, который для тех 2 соединений общий, это факт, может, на EEF2?

##Глобальный вывод

FC отличается по эффекту, оказываемому на протеом, и действует на другой белок
Все вещества портят трансляцию и связывание с РНК-связывающими белками

Вот так