---
title: "IM9_PSMA3"
output: html_document
---

```{r setup, include=FALSE}
setwd("~/R_stuff/Proteomics/")
library(data.table)
library(ggplot2)
library(biomaRt)
library(dplyr)
library(tidyr)
```
##Подготовка данных
```{r}
raw_data <- fread("raw_data.csv")
raw_data$Total_score <- as.numeric(sapply(raw_data$Total_score, function(x) sub(",", ".", x)))
raw_data$Unused_score <- as.numeric(sapply(raw_data$Unused_score, function(x) sub(",", ".", x)))
raw_data$`% Cov` <- as.numeric(sapply(raw_data$`% Cov`, function(x) sub(",", ".", x)))
raw_data$`% Cov (95)` <- as.numeric(sapply(raw_data$`% Cov (95)`, function(x) sub(",", ".", x)))
raw_data$Accession <- sapply(raw_data$Accession, function(x) unlist(strsplit(x, "|", fixed = T))[2])
setnames(raw_data, "Accession", "Uniprot")
#Удаляем белки C unused score < 1.3
raw_data <- raw_data[raw_data$Unused_score >= 1.3]
```
##Аннотация по Gene Ontology
```{r}
# define biomart object
mart <- useMart(biomart = "ensembl", dataset = "hsapiens_gene_ensembl")

# query biomart
BM_out <- getBM(attributes = c("name_1006", "namespace_1003", "hgnc_symbol", "uniprotswissprot"),
                 filters = "uniprotswissprot",
                values = raw_data$Uniprot, 
                mart = mart,
                uniqueRows = TRUE)

#Удаляем неинформативные GO 
BM_out <- BM_out[BM_out$name_1006 != "molecular_function" &
                  BM_out$name_1006 != "cellular_component" &
                   BM_out$name_1006 != "biological_process" ,]

BM_out <- as.data.table(BM_out)

mol_function <- BM_out[namespace_1003 == "molecular_function", .(uniprotswissprot, hgnc_symbol, name_1006)]
mol_function[, mol_function := .(list(name_1006)), by=uniprotswissprot]
mol_function[, name_1006 := NULL]
mol_function <- mol_function[!duplicated(mol_function)]

cell_component <- BM_out[namespace_1003 == "cellular_component", .(uniprotswissprot, hgnc_symbol, name_1006)]
cell_component[, cell_component := .(list(name_1006)), by=uniprotswissprot]
cell_component[, name_1006 := NULL]
cell_component <- cell_component[!duplicated(cell_component)]

bio_process <- BM_out[namespace_1003 == "biological_process", .(uniprotswissprot, hgnc_symbol, name_1006)]
bio_process[, bio_process := .(list(name_1006)), by=uniprotswissprot]
bio_process[, name_1006 := NULL]
bio_process <- bio_process[!duplicated(bio_process)]

GO_data <- merge(mol_function, cell_component)
GO_data <- merge(GO_data, bio_process)

setnames(GO_data, "uniprotswissprot", "Uniprot")

final_data <- merge(raw_data, GO_data, by = "Uniprot")

rm(BM_out, mol_function, cell_component, bio_process, GO_data, raw_data)
```

Отфильтруем все то, что нас не интересует
```{r}
unique(final_data$Cell_line)
final_data <- final_data[Proteome_type == "PSMA3", ]
final_data <- final_data[Cell_line == "Im9", ]
```

Взглянем на то, что есть
```{r}
final_data[, .N, by =. (Treatment, Compartment)]
```

Разделим датасет на 3 части - по обработке, чтоб в каждом был контроль и опыт

```{r}
CmB_dataset <- final_data[Treatment %in% c("CmB", "K")]
nrow(CmB_dataset)
RB_dataset <- final_data[Treatment %in% c("RB", "K")]
nrow(RB_dataset)
FC_dataset <- final_data[Treatment %in% c("FC", "K")]
nrow(FC_dataset)
```

##CmB обработка

###Общие для контроля и опыта белочки. 
```{r}
common_CmB <- intersect(CmB_dataset[Treatment == "K", "Uniprot"], CmB_dataset[Treatment == "CmB", "Uniprot"]) #Пересекли
common_CmB <- common_CmB[!duplicated(common_CmB)]
#Переведем идентификаторы Uniprot в NCBI gene symbols

common_CmB <- getBM(attributes = c("hgnc_symbol","uniprotswissprot"),
                 filters = "uniprotswissprot",
                values = common_CmB, 
                mart = mart,
                uniqueRows = TRUE)
common_CmB$hgnc_symbol 
```
Кто они у нас по функциям - Cмотрим в msigDB - топ 10 функций 

30 белков совершенно несерьезно по взаимодействиям расписывать

Gene Set Name	FDR q-value
GO_RNA_BINDING	1.49E-29
GO_POLY_A_RNA_BINDING	6.08E-27
GO_MRNA_METABOLIC_PROCESS	7.36E-25
GO_RIBONUCLEOPROTEIN_COMPLEX	1.3E-23
GO_RNA_SPLICING_VIA_TRANSESTERIFICATION_REACTIONS	1.15E-22
GO_MRNA_PROCESSING	1.33E-21
GO_RNA_PROCESSING	9.21E-21
GO_RNA_SPLICING		9.21E-21
GO_SPLICEOSOMAL_COMPLEX	8.07E-19
REACTOME_MRNA_SPLICING 8.53E-19

Сплошняком сплайсинг!!!

###Уникальные для контроля белки

```{r}
unique_K <- !is.element(CmB_dataset$hgnc_symbol, common_CmB$hgnc_symbol)
unique_K <- CmB_dataset[unique_K]
unique_K <- CmB_dataset[Treatment == "K", hgnc_symbol]
unique_K <- unique_K[!duplicated(unique_K)]
unique_K
```
Ого, Cколько их! их аж `r length(unique_K)` штуки! 

Что у нас в STRING для этих ребят есть?
https://string-db.org/cgi/network.pl?taskId=8tWtsbuc1pgm

Их много, много РНК-связывания. Надо смотреть на белки, которые и там и там участвуют. Тут это EIF4A3 - его надо раскрутить

###Появляются после обработки

```{r}
unique_Cmb <- !is.element(CmB_dataset$hgnc_symbol, common_CmB$hgnc_symbol)
unique_Cmb <- CmB_dataset[unique_Cmb]
unique_Cmb <- CmB_dataset[Treatment == "CmB", hgnc_symbol]
unique_Cmb <- unique_Cmb[!duplicated(unique_Cmb)]
unique_Cmb
```
Их всего - `r length(unique_Cmb)`

Для них вот что есть

https://string-db.org/cgi/network.pl?taskId=ZScPOXRSMNhi


###Взаимодействия белков

Значит, агент сmB портит что-то в связи, и теперь в PSMA3 пути они не вытаскиваются.

Там на картинке есть 2 кластера плотных во взаимодействиях, и это говорит о том, что у нас есть группы белков, которые участвуют в разных вещах - это трансляция и сплайсинг - и то, и другое завязано на РНК. 

Попробуем сделать только для цитоплазматических белочков

```{r}

unique_K <- !is.element(CmB_dataset$hgnc_symbol, common_CmB$hgnc_symbol)
unique_K <- CmB_dataset[unique_K]
unique_K <- CmB_dataset[Treatment == "K", hgnc_symbol]
unique_K <- unique_K[!duplicated(unique_K)]
unique_K




unique_K_cp <- CmB_dataset[Compartment == "C"]
unique_K_cp <- is.element(unique_K_cp$hgnc_symbol, common_CmB$hgnc_symbol)
unique_K_cp <- CmB_dataset[Treatment == "K", hgnc_symbol][unique_K_cp]
unique_K_cp <- unique_K_cp[!duplicated(unique_K_cp)]
unique_K_cp
```
Их всего - `r length(unique_K_cp)`

Вот тебе картинка - тут точно 2 кластера, все как надо, которые даже не связаны между собой
https://string-db.org/cgi/network.pl?taskId=JaQcXU289icQ


Теперь cделаем только для ядерных белочков
```{r}
unique_K_nuc <- CmB_dataset[Compartment == "N"]
unique_K_nuc <- is.element(unique_K_nuc$hgnc_symbol, common_CmB$hgnc_symbol)
unique_K_nuc <- CmB_dataset[Treatment == "K", hgnc_symbol][unique_K_nuc]
unique_K_nuc <- unique_K_nuc[!duplicated(unique_K_nuc)]
unique_K_nuc
```
Их вcего - `r length(unique_K_cp)` -меньше, чем цитоплазматичеcких

https://version-10-5.string-db.org/cgi/network.pl?networkId=cZkQPVQKK8OO - тут все печально почему-то, этих белков совсем мало
И эти белки так же и в цп встречаются.

###Вывод
Можно сказать, что Cmb действует на процессы, проходящие в цитоплазме, и это скорее всего, трансляция.
В ядре - на сплайсинг
Разделилось ядро-цитоплазма грязно, потому что набор белков примерно одинаковый.  

Как работает Cmb?
Вся причина, скорее всего, в каком-то домене, общем для белков из одного из кластеров на графе. 
Ищешь такой домен - читай литературу - пиши в обсуждение))


##RB обработка

###Общие для контроля и опыта белочки. 
```{r}
common_RB <- intersect(RB_dataset[Treatment == "K", "Uniprot"], RB_dataset[Treatment == "RB", "Uniprot"]) #Переcекли
common_RB <- common_RB[!duplicated(common_RB)]
#Переведем идентификаторы Uniprot в NCBI gene symbols

common_RB <- getBM(attributes = c("hgnc_symbol","uniprotswissprot"),
                 filters = "uniprotswissprot",
                values = common_RB, 
                mart = mart,
                uniqueRows = TRUE)
common_RB$hgnc_symbol 
```
Их вcего - `r length(common_RB)` 
Кто они у наc по функциям - cмотрим в msigDB - топ 10 функций 

Gene Set Name					p-value 	FDR q-value
GO_POLY_A_RNA_BINDING					5.8E-64	6.29E-60
GO_RNA_BINDING					5.11E-60	2.77E-56
GO_NEGATIVE_REGULATION_OF_MEGAKARYOCYTE_DIFFERENTIATION					3.42E-39	1.24E-35
GO_NEGATIVE_REGULATION_OF_HEMATOPOIETIC_PROGENITOR_CELL_DIFFERENTIATION					2.18E-36	5.91E-33
GO_REGULATION_OF_MEGAKARYOCYTE_DIFFERENTIATION					4.45E-35	9.65E-32
GO_TELOMERE_CAPPING					8.59E-35	1.55E-31
GO_DNA_REPLICATION_DEPENDENT_NUCLEOSOME_ORGANIZATION					5.21E-34	8.07E-31
GO_CENTROMERE_COMPLEX_ASSEMBLY					1.01E-33	1.37E-30
GO_ATP_DEPENDENT_CHROMATIN_REMODELING					5.06E-33	5.69E-30
GO_DNA_REPLICATION_INDEPENDENT_NUCLEOSOME_ORGANIZATION					5.77E-33	5.69E-30

Много генов гистонов, их явно много нацепилось
Есть PSMA3- что тоже хорошо, говорит о том, что GST случился

Тут снова сплайсинг и гистоны
https://string-db.org/cgi/network.pl?taskId=K5tViLOUulCx

###Уникальные для контроля белки

```{r}
unique_K_RB <- is.element(RB_dataset$hgnc_symbol, common_RB$hgnc_symbol)
unique_K_RB <- RB_dataset[Treatment == "K", hgnc_symbol][-unique_K_RB]
unique_K_RB <- unique_K_RB[!duplicated(unique_K_RB)]
unique_K_RB
```
Ого, Cколько их! их аж `r length(unique_K_RB)` штуки! 

Сделал на всякий случай сетку и для этих
https://string-db.org/cgi/network.pl?taskId=bvOuwM7uHmEj

###Уникальные для обработки белки

```{r}
unique_RB <- is.element(RB_dataset$hgnc_symbol, common_RB$hgnc_symbol)
unique_RB <- RB_dataset[Treatment == "RB", hgnc_symbol][-unique_RB]
unique_RB <- unique_RB[!duplicated(unique_RB)]
unique_RB
```
Их всего - `r length(unique_RB)`

Вот сеть взаимосвязей для них 
https://string-db.org/cgi/network.pl?taskId=y8w0HZfTf3UC






















